【裁判字號】    94,上訴,1105
【裁判日期】    950908
【裁判案由】    違反毒品危害防制條例
【裁判全文】
臺灣高等法院高雄分院刑事判決        94年度上訴字第1105號
上  訴  人  臺灣高雄地方法院檢察署檢察官
上  訴  人
即  被  告  戊○○
                    （現羈押於臺灣高雄看守所）
選任辯護人  吳春生律師
            許龍升律師
上  訴  人
即  被  告  甲○○
            丙○○
                    住
上列二人共同
選任辯護人  蔡淑媛律師
            陳意青律師
            林國明律師
上  訴  人
即  被  告  己○○  男  民國○○年○月○○日生
                    身分證統一編號：Ｚ000000000號
                    住屏東縣屏東市○○路100巷15號
                    （現另案在台灣屏東監獄執行中）
選任辯護人  李汶哲律師
            林樹根律師
            吳建勛律師
上  訴  人
即  被  告  子○○  男  民國○○年○月○○日生
                    身分證統一編號：Ｚ000000000號
                    住屏東縣東港鎮○○路127號
                    （現羈押於台灣高雄看守所）
選任辯護人  吳麗珠律師
            鄭國安律師
            許瑜容律師
上  訴  人
即  被  告  乙○○  男  民國○○年○○月○○日生
                    身分證統一編號：Ｚ000000000號
                    住高雄縣鳳山市○○街16巷11─4號
選任辯護人  陳建誌律師
被      告  庚○○  男  民國○○年○月○日生
                    身分證統一編號：Ｚ000000000號
                    住屏東縣春日鄉○○村○○路2巷27號
指定辯護人  陳建誌律師
上列上訴人因被告違反毒品危害防制條例案件，不服臺灣高雄地
方法院94年度重訴字4 號判決中華民國94年6 月24日第一審判決
（起訴案號：臺灣高雄地方法院檢察署93年偵字第21411 、2199
1 、22991 、24095 、23133 、22456 、23134 號、94年度偵字
第309 、310 、868 號）提起上訴，本院判決如下：
    主  文
原判決關於己○○、戊○○、甲○○、丙○○、乙○○、子○○
部分撤銷。
己○○共同連續製造第二級毒品，處有期徒刑貳拾年。第二級毒
品甲基安非他命壹拾肆公斤、含第二級毒品甲基安非他命及第四
級毒品先驅原料麻黃鹼成分之黑褐色液體（剩餘淨重玖參肆伍肆
公克）、附表三所示之物，均沒收銷燬之。附表一、附表二、附
表五（編號1 至編號7 、均含SIM 卡）所示之物沒收，如全部或
一部不能沒收時，追徵其價額。
戊○○共同連續製造第二級毒品，處有期徒刑拾肆年。第二級毒
品甲基安非他命壹拾肆公斤、含第二級毒品甲基安非他命及第四
級毒品先驅原料麻黃鹼成分之黑褐色液體（剩餘淨重玖參肆伍肆
公克）、附表三所示之物，均沒收銷燬之。附表一、附表二、附
表五（編號1 至編號7 、均含SIM 卡）所示之物沒收，如全部或
一部不能沒收時，追徵其價額。
子○○共同製造第二級毒品，處有期徒刑玖年。第二級毒品甲基
安非他命參公斤、附表三所示之物，均沒收銷燬之。附表二、附
表五（編號1 至編號7 、均含SIM 卡）所示之物沒收，如全部或
一部不能沒收時，追徵其價額。
甲○○共同製造第二級毒品，處有期徒刑玖年。第二級毒品甲基
安非他命參公斤、附表三所示之物，均沒收銷燬之。附表二、附
表五（編號1 至編號7 、均含SIM 卡）所示之物沒收，如全部或
一部不能沒收時，追徵其價額。
丙○○共同製造第二級毒品，處有期徒刑柒年肆月。第二級毒品
甲基安非他命參公斤、附表三所示之物，均沒收銷燬之。附表二
、附表五（編號1 至編號7 、均含SIM 卡）所示之物沒收，如全
部或一部不能沒收時，追徵其價額。
乙○○共同製造第二級毒品，累犯，處有期徒刑柒年捌月，第二
級毒品甲基安非他命參公斤、附表三所示之物，均沒收銷燬之。
附表二、附表五（編號1 至編號7 、均含SIM 卡）所示之物沒收
，如全部或一部不能沒收時，追徵其價額。
其餘上訴駁回。
    事  實
一、己○○（綽號「志仔」）前於民國90年間自不詳年籍成年男
    子蕭新傳之製毒集團處，取得可供製造第二級毒品甲基安非
    他命之麻黃鹼（Ephedrine 俗稱麻黃素），藏放於屏東縣滿
    州鄉某處山上隱蔽處，明知甲基安非他命為毒品危害防制條
    例第2 條第2 項第2 款所稱之第二級毒品，不得持有、販賣
    、運輸及製造。己○○欲製造甲基安非他命伺機販賣以牟利
    ，乃找尋王宗興作為販毒之管道，己○○與王宗興（由本院
    以95年度上訴字第385 號判決判處王宗興共同連續販賣第二
    級毒品，有期徒刑12年，尚未確定）共同基於販賣甲基安非
    他命以營利之犯意聯絡，約定由己○○將製造完成之甲基安
    非他命交付王宗興，再由王宗興負責尋找買主，販賣於不特
    定之人牟利。而己○○於93年4 月間，經由姓名年籍不詳，
    綽號「益仔」之成年男子介紹，得知癸○○（經本院以94年
    度上更 (一)字 第237 號判決其製造第二級毒品處有期徒刑
    9 年確定）具有製造甲基安非他命之技術，乃與癸○○共同
    基於製造甲基安非他命之犯意聯絡，約定代價為癸○○每製
    造成功1 公斤，己○○即給付新臺幣（下同）50000 元，由
    癸○○於93年5 月23日向不知情之吳明雄以50萬元代價，受
    讓吳明雄所有坐落高雄縣杉林鄉○○段39號林班地編號507
    號公有地中約五分地（下稱杉林鄉507 號土地）之使用權，
    癸○○並設置工寮，作為製造甲基安非他命之場所。癸○○
    另邀約其二親等姻親即連襟戊○○參與共同製造甲基安非他
    命。癸○○、己○○、戊○○3 人共同基於製造第二級毒品
    甲基安非他命之犯意聯絡，其製造方式約為將麻黃鹼加入開
    水及相當比例之醋酸等化學物質後混合，其後靜置使其產生
    化學反應，再將上開麻黃鹼、高壓氫氣加入攪拌器密封攪拌
    ，嗣冷卻後再將殘餘氫氣釋出，以玻璃漏斗及過濾器將雜質
    過濾而產生液態安非他命，再將液態安非他命置於冰櫃冷卻
    結晶之方式，製造第二級毒品甲基安非他命結晶成品。於同
    年5 月下旬某日，癸○○與戊○○至屏東縣屏東市某處載運
    己○○所有、放置於不詳車號之小貨車上如附表1 所示、供
    製造第二級毒品甲基安非他命所需之器具、物料至杉林鄉
    507 號土地工寮（製作過程詳如附表四所示），癸○○與戊○○使用70公斤之麻黃素，於93年5 月底及6 月初開始製造
    ，並於6 月間接續製造完成第二級毒品甲基安非他命各5 公
    斤及6 公斤，並由己○○取交王宗興販賣。嗣王宗興於93年
    6 月22日下午5 時50分許，因販賣第二級毒品甲基安非他命
    為警查獲，己○○與戊○○旋將剩餘之30公斤麻黃素移走；
    王宗興於同年月25日帶警至杉林鄉507 號土地製造第二級毒
    品甲基安非他命之工廠，扣得尚未製造完成之液態甲基安非
    他命及含第4 級毒品麻黃鹼成分之黑褐色液體共淨重9 萬
    3514公克（鑑驗耗損60公克，剩餘淨重9 萬3454公克），及
    己○○所有、如附表一所示之供製造甲基安非他命所用之物
    ，並得知癸○○為杉林鄉507 號土地之使用權人，而於同年
    7 月20日凌晨零時許，由警在花蓮縣花蓮市○○街12號前，
    拘提癸○○到案。（癸○○擔任污點證人，供出己○○係提
    供製造第二級甲基安非他命原料麻黃素之人，而由於同年10
    月23日查獲己○○）。
二、癸○○為警查獲後，戊○○與己○○仍不知警惕，猶承前開
    製造第二級毒品之概括犯意，仍由己○○提供製造甲基安非
    他命所需原料及器具，戊○○尋找其他助手，言明製造第二
    級毒品甲基安非他命成品1 公斤，己○○支付5 萬元作為酬
    勞。謀議既定，己○○於93年9 月2 日，將鹽酸、麻黃素
    150 公斤、鈀金3 瓶、醋酸鈉1 箱、硫酸鋇1 箱及製造器具
    搖臺3 台、絡桶（又稱反應罐、壓力罐）3 罐等器具及原料
    交予戊○○，並於同年9 月下旬交付23萬元予戊○○，供戊○○購買其餘製造第二級毒品所需之原料及器具，期間並以
    其所有行動電話（門號0000000000號、0000000000號）與戊○○聯絡。戊○○則分別以其所有之行動電話（門號000000
    0000號、0000000000號、0000000000號、0000000000號、00
    00000000號、0000000000號），與辛○○（由本院以95年度
    上訴字第54號判處其共同製造第二級毒品有期徒刑7 年4 月
    ，尚未確定）、乙○○（綽號阿良）、甲○○（綽號大胖、
    阿仁）、丙○○（綽號志宏）、子○○（綽號虎頭）等人連
    絡；辛○○、乙○○、子○○、甲○○、丙○○均以自己犯
    罪之意思介入參與而與戊○○、己○○基於共同製造第二級
    毒品之犯意聯絡，分別從事於製毒場所架設電線接電、運送
    或遷移製毒所需器具、材料至製毒場所或其他隱蔽處，購買
    氫氣罐、壓力錶等製毒所需器具、或找尋合適製毒之隱蔽場
    所，或於製毒場所附近警戒，如有人車通過，隨時通知戊○○以應變、或從旁依戊○○之指示，於製毒過程中協助參予
    舀廢水、拿水瓢等製造甲基安非他命之行為。於93年10月11
    日，己○○覓得位於高雄縣杉林鄉○○段枋寮村後山某處，
    戊○○乃將麻黃素及器具運輸至該處，欲在該處進行製造甲
    基安非他命第一階段，惟於93年10月13日下午，因遇有農牧
    局之巡山人員行經該處，戊○○恐被查覺，乃要求己○○另
    行尋覓其他地點。隨後由己○○駕駛車號不詳之自用小客車
    ，搭載戊○○及丙○○前往屏東縣各處查看找尋適合地點，
    並選定春日鄉瓠仔寮山區○○○○段製造地點後，戊○○命
    甲○○及丙○○租用小貨車，將原置於杉林鄉○○段土地之
    部分原料及工具搬運下山，並前往高雄市○○路購買氫氣罐
    3 罐及壓力錶2 支，再分別將上開原料及工具藏置於戊○○
    位於屏東縣東港鎮○○路328 號住處車庫，及將麻黃素前驅
    原料運送至戊○○位於高雄市○○路85大樓住處之地下停車
    場藏放。於93年10月14日，戊○○並與辛○○共同前往杉林
    鄉○○段將以帆布遮蓋之化學藥品丙酮、玻璃濾瓶、陶瓷漏
    斗等搬離該處。於93年10月17日，戊○○欲進行第二級毒品
    甲基安非他命第一階段之製造工作，乃撥打辛○○所有如附
    表5 編號3 所示之0000000000號行動電話，約定於10月17日
    當日前往瓠仔寮山區進行第二級毒品甲基安非他命之製造，
    嗣並由甲○○及丙○○駕駛不知何人所有之自用小客車，搭
    載辛○○前往瓠仔寮山區與戊○○會合，但當日夜間因故未
    進行，辛○○翌日（18日）清晨即由戊○○載離該處。嗣於
    同年月18日下午，戊○○又撥打乙○○所有如附表5 編號5
    所示之0000000000號行動電話，通知乙○○駕駛不知何人所
    有之休旅車，搭載製造安非他命之相關工具，前往屏東縣新
    埤鄉與辛○○會合後，再由乙○○駕車前往瓠仔寮山區，到
    達後即由深諳裝設電器設備之乙○○架設電纜及電源，於當
    日及翌日晚上，戊○○、乙○○及辛○○3 人共同進行如附
    表3 編號1 所示第二級毒品甲基安非他命第一階段鹵化之製
    造行為，於此製造期間，並由甲○○及丙○○在瓠仔寮山區
    下注意是否有往來人車，若有不認識之人車經過，即由甲○○撥打行動電話通知戊○○等人，避免被查獲而從事把風行
    為。待完成上開鹵化反應後，戊○○即於同年月20日清晨，
    將上開氯假麻黃素（即俗稱粗胚）及器具先載運藏放於屏東
    縣東港鎮○○路328 號之住處，並於同日晚間某時聯絡甲○○，要求甲○○至杉林鄉○○段將藏置於內之丙酮載運下山
    並購買氫氣3 瓶。甲○○接獲指示後，即於翌日（21日）與
    丙○○租用汽車，前往高雄市○○區○○路13號「良欣實業
    有限公司」購買3 支氫氣鋼瓶，經當場以其所有如附表5 編
    號6 所示0000000000號行動電話與戊○○聯絡而購得後，即
    由其2 人一同運至戊○○位於屏東縣之住處存放。戊○○並
    於93年10月23日，透過姓名年籍不詳、不知情之綽號「進忠
    」之成年男子，向有幫助犯意而知情之林新得（綽號「貓仔
    」）（另由本院以95年度上訴字第54號判處林新得幫助共同
    製造第二級毒品，處有期徒刑3 年10月，尚未確定）以20萬
    元左右代價，承租林新得所有坐落屏東縣春日鄉古華村823
    地號之工寮（下稱春日鄉工寮）充作第2 、3 階段製作工廠
    ，經戊○○撥打子○○所有如附表5 編號4 所示之00000000
    00號行動電話聯絡後，戊○○指示不知情之庚○○及陳嘉雄
    分別駕駛不知何人所有之小貨車各1 輛，由不知情之不詳年
    籍綽號「黑人」之成年男子及具有犯意聯絡之子○○，將上
    開製造甲基安非他命之工具、物料運至春日鄉工寮藏放，再
    由戊○○及子○○2 人於當日晚上，在戊○○指導下，共同
    以丙酮清洗氯假麻黃素。己○○於93年10月23日為警查獲後
    ，己○○之製毒集團中自稱「阿勝」之某年籍不詳、成年男
    子乃接替己○○之工作，前往屏東縣春日鄉工寮，將己○○
    被查獲一事告知戊○○，並表示此後均由其代替己○○收受
    該等製造完成之第二級毒品甲基安非他命結晶及提供資金，
    而戊○○聽聞後，即為應允。於93年10月27日晚上，子○○
    復獨自騎乘機車前往春日鄉工寮，在旁遞送水瓢、舀廢水，
    與戊○○進行製造第二級毒品甲基安非他命之行為，並於同
    年月28日早上製成重約3 公斤之第一批第二級毒品甲基安非
    他命結晶體。戊○○於上開第二級毒品甲基安非他命成固態
    結晶後，旋即撥打聯絡「阿勝」所有如附表5 編號7 所示之
    0000000000號行動電話，由「阿勝」前往春日鄉工寮山腳下
    等候，再由戊○○命正欲下山之子○○將該3 公斤之第二級
    毒品甲基安非他命結晶交予不知情之庚○○轉交予「阿勝」
    。戊○○陸續製成如附表3 所示之第二級毒品甲基安非他命
    （含固態結晶甲基安非他命56包及液態甲基安非他命半成品
    ），而由同年月28日晚上，再次抵達春日鄉工寮之子○○乃
    將其中已成固態結晶之甲基安非他命放入夾鏈袋中。嗣於93
    年10月29日13時許，經法務部調查局南部地區機動工作組、
    臺南縣政府警察局少年隊、永康分局、高雄市政府警察局小
    港分局、屏東縣政府警察局里港分局、枋寮分局、高雄縣政
    府警察局旗山分局、海巡署南部地區高雄市機動及屏東查緝
    隊等單位所組成之專案小組人員當場查獲戊○○及子○○2
    人，並當場扣得如附表2 、3 所示之物。
三、案經臺灣高雄地方法院檢察署檢察官指揮法務部調查局南部
    地區機動工作組、臺南縣政府警察局少年隊、永康分局、高
    雄市政府警察局小港分局、屏東縣政府警察局里港分局、枋
    寮分局、高雄縣政府警察局旗山分局、海巡署南部地區高雄
    市機動及屏東查緝隊等單位組成之專案小組移送偵查起訴。
    理  由
壹、證據能力之審認：
一、有關被告己○○、戊○○、子○○、甲○○、丙○○、乙○○之自白是否具有證據能力：
（一）按被告之自白，非出於強暴、脅迫、利誘、詐欺、疲勞訊
      問、違法羈押或其他不正之方法，且與事實相符者，得為
      證據，刑事訴訟法第156條第1項定有明文。
（二）查被告己○○、戊○○、子○○、甲○○、丙○○、乙○○等人於警詢、檢察官偵訊及原審審理時之供述，均係出
      於自由意思而為陳述，並無證據可認該自白係經他人以強
      暴、脅迫等之不正方法而取得，且查與事實相符（詳下述
      ），揆諸前揭說明，渠等供述不利於己之部分自白，均有
      證據能力。
二、有關己○○、戊○○、子○○、甲○○、丙○○、乙○○、
    庚○○、林新得、癸○○、辛○○、王宗興、黃淑玲、吳明
    雄等人於警詢之陳述，是否具有審認己身以外共犯之證人適
    格證據能力：
（一）被告以外之人（包括證人、鑑定人、告訴人、被害人及共
      同被告等）於審判外之陳述雖不符刑事訴訟法第159 條之
      1 至之4 等4 條之規定，而經當事人於審判程序同意作為
      證據，法院審酌該言詞陳述或書面陳述作成時之情況，認
      為適當者，亦得為證據；當事人、代理人或辯護人於法院
      調查證據時，知有刑事訴訟法第159 條第1項 不得為證據
      之情形，而未於言詞辯論終結前聲明異議者，視為有前項
      之同意，同法第159 條之5 定有明文。立法意旨在於傳聞
      證據未經當事人之反對詰問予以核實，原則上先予排除。
      惟若當事人已放棄反對詰問權，於審判程序中表明同意該
      等傳聞證據可作為證據；或於言詞辯論終結前未聲明異議
      ，基於尊重當事人對傳聞證據之處分權，及證據資料愈豐
      富，愈有助於真實發見之理念，上開傳聞證據亦均具有證
      據能力。己○○、子○○、甲○○、丙○○、乙○○、庚○○、林新得、癸○○、王宗興、黃淑玲、吳明雄等人於
      警詢中所為陳述，其性質雖屬傳聞證據，當事人及辯護人
      已知上述筆錄乃傳聞證據，且均未於言詞辯論終結前對該
      筆錄內容異議，亦表示不爭執，依上開規定，是其於警詢
      中之證言，已擬制同意其有證據能力。本院審酌上開筆錄
      作成時，並無証據証明己○○、子○○、甲○○、丙○○
      、乙○○、庚○○、林新得、癸○○上開証言有出於強暴
      、脅迫或利誘等不法方法取供之情形，應認以之作為本案
      之證據，係屬適當，是其於警詢中之證言，自具有證據能
      力。
（二）檢察官職司追訴犯罪，就審判程序之訴訟構造言，檢察官
      係屬與被告相對立之當事人一方，偵查中對被告以外之人
      所為之偵查筆錄，或被告以外之人向檢察官所提之書面陳
      述，性質上均屬傳聞證據。然而現階段刑事訴訟法規定檢
      察官代表國家偵查犯罪、實施公訴，必須對於被告之犯罪
      事實負舉證之責，依法其有訊問被告、證人及鑑定人之權
      ，證人、鑑定人且須具結，而實務運作時，偵查中檢察官
      向被告以外之人所取得之陳述，原則上均能遵守法律規定
      ，不致違法取供，其可信性極高，乃於修正刑事訴訟法時
      ，增列第159 條之1 第2 項，明定被告以外之人（含被害
      人、證人等）於偵查中向檢察官所為陳述，除顯有不可信
      之情況者外，得為證據。
（三）本件除被告子○○、乙○○及其辯護人否認戊○○警詢、
      偵查中之審判外陳述之證據能力，以及被告乙○○及其辯
      護人否認辛○○警詢審判外陳述之證據能力外（如下述）
      ，其餘本件關於人證、物證及書證等證據，於本院調查證
      據時，檢察官及被告、辯護人均未於言詞辯論終結前聲明
      異議，依上開說明，且本院以證人之陳述均係其等本於自
      由意識之陳述，查無不當取供之情形，以及物證、書證等
      證據與上開證言相符，審酌其等作成時之情況，認為適當
      ，依上開規定，均得為證據。至於子○○、乙○○爭執之
      部分如下:
   1、先就戊○○偵查中審判外陳述之證據能力而言: 按證人現
      為或曾為被告之三親等內之旁系血親，或證人恐因陳述致
      自己或與其有前開關係之人受刑事追訴或處罰者，均得拒
      絕證言，此於刑事訴訟法第180 條第1 項及第181 條亦分
      別定有明文，立法旨在免除證人陷於抉擇控訴與其有一定
      身分關係之人、或陳述不實而受偽證之處罰、或不陳述而
      受罰鍰處罰，甚而主觀上認為違反具結文將受偽證處罰之
      困境。又為確保證人此項權利，同法第185 條更明定：「
      訊問證人，應先調查其人與被告有無第180 條第1 項之關
      係，如證人與被告有第180 條第1 項之關係者，應告以得
      拒絕証言」，是證人與被告是否具有刑事訴訟法第180 條
      第1 項可得拒絕證言之關係者，乃法院應依職權調查之事
      項，且法院並負有告知義務，在證人享有拒絕證言權時，
      法院即有義務告以得拒絕證言，如法官或檢察官未踐行此
      項告知義務，而告以具結之義務及偽證之處罰並命朗讀結
      文後具結，將使證人陷於如前述之抉擇困境，無異剝奪證
      人此項拒絕證言權，自係侵犯證人此項權利（最高法院94
      年度台上字第51號判決參照）。又刑事訴訟法第158條之3
      規定：「證人、鑑定人依法應具結而未具結者，其證言或
      鑑定意見，不得作為證據」，其立法理由乃在擔保該證言
      或鑑定意見，係據實陳述或公正誠實之可信性，故未依法
      具結者，依證據絕對排除法則，當然無證據能力，而不得
      作為證據。具有共犯關係之共同被告於被告案件中係屬證
      人，應依人證之調查程序，使其立於證人之地位，依同法
      第186 條之規定，具結後而為陳述，其供述證據始有證據
      能力，此項規定，於檢察官偵查及審判中，均有其適用。
      故共同被告戊○○於偵查中供述自己犯罪部分，屬於被告
      之自白，其所為關於其他被告涉案部分之陳述，係屬證人
      之被告以外之人，檢察官如未依人證之調查程序，命其立
      於證人之地位，依法具結，其所為不利於上訴人部分之陳
      述，自無證據能力（最高法院95年度台上字第3979號判決
      參照）。經查:
    、被告戊○○於93年11月30日偵訊時，檢察官僅諭知戊○○具結之義務及偽證之處罰，未告知如其供述因而恐遭訴
      追處罰得有拒絕證言權以及訊明戊○○與其餘被告有無法
      定得拒絕證言之親屬關係，故該具結不生效力，該證言亦
      無證據能力。同上偵卷93年12月15日之偵訊筆錄，未有戊○○之結文，檢察官未命戊○○具結，故該次偵訊筆錄戊○○之證詞亦無證據能力。（偵字第21411 號卷第110 、
      137 頁）
    、被告戊○○93年10月30日偵訊時，檢察官僅諭知「戊○○轉為證人身分應訊，對你不利的話可以拒絕證言，否則
      需據實陳述，不然願負偽證罪責」，然檢察官之該諭知並
      不符合刑事訴訟法第185 條法律之明文規定，更無在戊○○放棄拒絕證言權而同意作證下，告知其有「具結」之義
      務，更無結文附卷，該具結不生效力，該證言亦無證據能
      力。（偵字第21991 號卷第49頁）。又戊○○於93年12月
      10日偵訊時，檢察官僅諭知戊○○具結之義務及偽證之處
      罰，未告知其有拒絕證言權以及訊明戊○○與己○○等人
      有無親屬關係，如前述，該具結不生效力，該證言亦無證
      據能力。（偵字第21991 號卷第113頁）。
  2 、再就戊○○、辛○○警詢（含調查局）審判外陳述之證據
      能力而言: 按被告以外之人於檢察事務官、司法警察官或
      司法警察調查中所為之陳述，與審判中不符時，其先前之
      陳述具有較可信之特別情況，且為證明犯罪事實存否所必
      要者，得為證據，刑事訴訟法第159 條之2 定有明文。查
      被告戊○○在原審、本院以及辛○○於本院以證人身份作
      證，均與其於警詢中之陳述不符:
    A:戊○○於警詢稱: 「有時會叫子○○幫忙拿夾鏈帶包裝安
      非他命結晶成品。志仔才是幕後老闆，我是受他僱用製造
      。志仔說須製造出成品始可拿到報酬。平常我都打林新得
      、庚○○、子○○、志仔、勝仔手機相互聯絡」（南縣警
      少字第0930005260號第1-4 頁），於調查局時陳稱: 「..
      ... 我於10月11日另外尋妥枋寮村後山，邀集助手志宏、
      虎頭、豬仔、老大等人準備進行第1 階段製毒，後發現該
      地不安全，己○○駕車載我及志宏至瓠仔寮山區覓得製毒
      地，10月18、19日我與阿良、老大開始製毒，嗣有跟保三
      總隊說製毒地1 階段已完成，他們要我合作，待己○○進
      工廠拿毒品時即通報羈將之逮捕，且之前所作保護措施之
      筆錄仍有效，然要求我須在場同遭逮捕，我即不太高興，
      關機不再與他們聯絡。在古華段832 地號工寮，由我及子
      ○○以丙酮清洗氯假麻黃素。28日毒品製成，要交付予勝
      仔，適子○○欲騎車下山，我即將成品交子○○攜出交給
      庚○○帶下山。將鹽酸麻黃素製成氯假麻黃素係由我、老
      大、阿良3 人完成，子○○、豬仔曾協助搬運器具及丙酮
      。，老大就是辛○○，阿良就是乙○○，乙○○我則尚未
      支付報酬，子○○則尚未領取任何報酬。前述協助我製毒
      之人大都沒收到報酬，希望能從輕發落。製毒時叫子○○
      幫忙拿水瓢讓我舀水，及拿夾鏈袋裝安非他命結晶體，有
      叫他舀廢水、黑水。己○○拿23萬元製毒資金給我，之後
      亦陸續給我資金，總計50萬元。第1 階段製毒時，乙○○
      有參與。93年10月23日子○○幫忙搬氯假麻黃素及工具至
      古華段工寮。第2 、3 階段製毒中，子○○有與我以丙酮
      清洗氯假麻黃素。製毒時有叫子○○在旁幫忙拿些雜物，
      他沒有報酬，警詢筆錄意思是，要他拿夾鏈袋給我，我自
      己要裝的，但他有看到我在製毒。」（調南機緝字第0937
      6311070 號第61-66 頁）。
    B:辛○○於調查局供稱: 「甲○○、丙○○載我上山與戊○○會面，當日夜間並未工作。乙○○負責架設電纜、電源
      、裝設電燈，反應過程中並協助戊○○搬運化學藥品及反
      應後以丙酮清洗，然後用真空機抽乾等語。」（偵卷第22
      991 號第31-34 頁內之調查局筆錄）。
    C:戊○○、辛○○於本院審理經交互詰問時均否則前開警詢
      、調查局所述之情節，然衡諸其於警詢、調查局之陳述，
      係緊接案發之後未久，並無足夠之時間思考己身與共犯彼
      此間之利害關係，而對於己身及共犯涉案情節供述較為坦
      然，而陳述當時，均無不當外力干擾，相較於其於原審、
      本院審理就於共犯面前證述時，語多隱蔽，更對己身犯行
      亦避重就輕，明顯卸責兩相比較下，其於警詢中之陳述顯
      較具可信性，且係為證明被告子○○、乙○○等人之犯行
      所必要，揆諸前揭說明，被告戊○○、辛○○於警詢中之
      陳述，應有證據能力。
（四）行動電話之通聯紀錄屬電話機房之電磁紀錄，性質上非屬
      供述證據。而卷附之通訊監察通聯紀錄表（偵字第21991
      號卷第3- 7頁）以及電話通聯基資譯文表（偵字第21411
      號卷外放）係臺灣高雄地方法院檢察署指揮司法警察所為
      之合法監聽，其監聽錄音（影）帶，屬電磁紀錄，依據該
      電磁紀錄翻製之監聽譯文內容與電磁紀錄有同一性。該等
      證據，俱非傳聞證據，並依本院書、物證調查之法定程序
      ，並提示予被告，給予表達意見之機會，自得為審判上之
      證據，而有證據能力。
（五）內政部警察署刑事警察局93年9 月20日刑鑑字第09301478
      7 號鑑定書，雖屬鑑定人於審判外之書面陳述，惟關於本
      件查獲毒品之鑑定，由檢察官囑託具有毒品鑑定專業之機
      關即內政部警政署刑事警察局進行鑑定，其所為之鑑定，
      依據刑事訴訟法第206 條所作成之鑑定報告，屬刑事訴訟
      法第159 條之1 傳聞法則之例外規定，為有證據能力。
貳、有罪部分：
一、訊據上訴人即被告己○○、戊○○、子○○、甲○○、丙○○及乙○○（下稱被告己○○、戊○○、子○○、甲○○、
    丙○○及乙○○）均矢口否認犯行，、被告戊○○坦承有
    於93年9 月底從事製造第二級毒品甲基安非他命之事實，惟
    辯稱：伊沒有在同年6 月間和癸○○共同製造，且伊是為了
    配合警方辦案，而才會在同年9 月底從事本案毒品製造之犯
    行，是擔任污點證人，在警方之監控下與己○○聯繫接洽，
    後來受己○○之脅迫才不得不製毒云云；、被告己○○固
    坦承有於93年6 月間與癸○○共同製造第二級毒品甲基安非
    他命，並於同年9 月初另行交付原料予戊○○製造第二級毒
    品甲基安非他命，惟辯稱：只認罪與癸○○共同製造安非他
    命之部分，至於伊在93年9 月底再次交付鹽酸麻黃素予戊○○製作第二級毒品甲基安非他命，是受到戊○○之陷害，戊○○係受警方之教唆，此為教唆陷害，又伊在93年10月23日
    被抓後，戊○○繼續製造安非他命之行為應與伊無關，縱然
    認為伊有在93年9 月間又與戊○○共同製毒，但該部分伊應
    該只能算未遂云云；、被告子○○固坦承在春日鄉工寮幫
    戊○○處理雜事，惟辯稱：伊只有載運桶子器具上山，且幫
    戊○○帶日常用品泡麵上山而已，伊沒有共同清洗氯假麻黃
    素，且不知戊○○是在製造第二級毒品甲基安非他命云云；
    、被告甲○○固坦承有受戊○○指示而購買、搬運製造第
    二級毒品安非他命所用之器具及原料，惟辯稱：伊不知戊○○在從事第二級毒品甲基安非他命製造，伊幫忙戊○○並沒
    有報酬，而伊也沒有在瓠仔寮山區擔任把風工作，只有與丙○○二人在楓港、枋寮一帶遊玩，不知受戊○○之託所載汽
    油桶內裝的是丙酮以，及不知受戊○○之託所買氫氣瓶是要
    製毒用，戊○○說要灌汽球用；雖受託載辛○○至瓠仔寮山
    區，惟不知伊是要去製毒；僅受託於杉林鄉○○段將1 汽油
    桶載回戊○○住處，未將部分原料、工具搬運下山云云；
    、被告丙○○固坦承有受戊○○及甲○○指示而購買、搬運
    製造安非他命所用之器具及原料，惟辯稱：伊不知戊○○在
    製造第二級毒品甲基安非他命，伊幫忙戊○○並沒有報酬，
    且伊也沒有在瓠仔寮山區擔任把風工作，只有與甲○○在楓
    港、枋寮一帶遊玩，己○○駕車搭載伊與戊○○前往屏東縣
    選定春日鄉瓠仔寮山區之廢棄卡拉OK餐廳，雖有搭車陪同前
    往，惟在車上睡覺，不知己○○等人去做何事云云；、被
    告乙○○固不否認有前往瓠仔寮山區，惟辯稱：伊不知道戊○○在製造第二級毒品甲基安非他命，當時幫戊○○搬運器
    具上山，有聽到他們交談要製毒，伊急忙下山去報案製作檢
    舉筆錄，伊沒有與戊○○製造毒品云云。
二、有關犯罪事實欄所載犯罪事實一部份：
（一）共犯癸○○於93年5 月23日，向不知情之吳明雄以50萬元
      受讓坐落高雄縣杉林鄉○○段三九號林班地編號507 號公
      有地之使用權一事，業據證人吳明雄在警詢陳述明確（見
      偵卷第14702 號第21頁），並有公有山坡地讓渡契約（原
      審卷二第250 頁），堪認癸○○確係上開林班地之使用人
      無誤。
（二）該次製造第二級毒品甲基安非他命原料之鹽酸麻黃素100
      公斤，係由被告己○○所提供，而由共犯癸○○及被告戊○○共同製造等情，亦有被告戊○○、己○○在台灣高雄
      地方法院93年度重訴字第106 號案件審理時，以證人身份
      證述：係由己○○提供製造第二級毒品甲基安非他命之原
      料麻黃素予癸○○、戊○○先後製造完成第二級毒品甲基
      安非他命各5 公斤、6 公斤等語（見原審93年度重訴字第
      106 號影印卷第100 頁以下），並有證人王宗興於台灣高
      雄地方法院93年度重訴字第106 號案件審理時具結證稱：
      己○○曾經拿兩次第二級毒品甲基安非他命各5 公斤、6
      公斤，要求其代為出售等語（見該卷93年度重訴字第106
      號影印卷第90頁），足見被告己○○確有交付鹽酸麻黃素
      100 公斤供癸○○製作第二級毒品甲基安非他命，並應允
      事成後將給予報酬，由被告戊○○與證人癸○○在上開林
      班地從事第二級毒品甲基安非他命製造工作，並確實製出
      甲基安非他命共11公斤，由己○○交付王宗興之事實無誤
      。被告己○○就犯罪事實一之犯行，已於本院審訊時坦認
      在卷（本院卷二第65頁），核與另案被告王宗興證稱: 己○○於取得製造甲基安非他命之原料麻黃素後，於93年3
      、4 月間之某日，得知癸○○具有製造甲基安非他命之技
      術，乃自93年5 月中旬前之某日起，在高雄縣杉林鄉○○
      段39林班地編號507 號公有地附近山區設置工寮，開始製
      造甲基安非他命。於93年5 月中旬某日，邀約王宗興至上
      開工寮觀看甲基安非他命製造情形，俟己○○將製造完成
      之甲基安非他命交付王宗興，王宗興負責尋找買主，以每
      公斤55萬元至60萬元不等之代價，販賣等情相符，（台灣
      高雄地方法院法院93年度重訴字第106 號卷（影卷）第10
      8 頁、第118 頁至第119 頁、第122 頁下），則己○○共
      同製造甲基安非他命後，將甲基安非他命交予王宗興，而
      與王宗興有共同販賣甲基安非他命牟利之事實，應堪以認
      定。
（三）且有含液態甲基安非他命及麻黃鹼成分之黑褐色液體共淨
      重93514 公克（嗣鑑驗耗損60公克，剩餘淨重93454 公克
      ）及如附表1 所示之供製造甲基安非他命所用之器具、物
      料扣案可佐。而黑褐色液體含第二級毒品甲基安非他命及
      麻黃鹼成分，亦經內政部警政署刑事警察局以氣相層析質
      譜分析法、核磁共振分析法、掃瞄式電子顯微鏡鑑定無訛
      ，有該局93年9 月20日刑鑑字第0930141787號號鑑驗通知
      書可憑（見93年度重訴字第106 卷第53-77 頁），足認被
      告戊○○、己○○及癸○○係在製第二級毒品甲基安非他
      命無疑。己○○交付予王宗興之毒品雖未當場扣得，而僅
      扣得液態甲基安非他命及麻黃成分之黑褐色液體（即黑
      色鹵水），而該黑褐色液體固然亦驗出甲基安非他命成分
      ，然一般常態安非他命是以固體燃燒吸食，販賣，考量甲
      基安非他命是否製造完成，除慮及客觀上製造之流程是否
      係最終階段之外，尚應參酌被告主觀之認知、及社會上普
      遍交易之常情綜合研判，本件該黑褐色液體尚須經純化之
      其他階段始能成為結晶體而供市面上施用者施用及販賣，
      被告主觀上應亦不認為液態甲基安非他命已屬製造完成而
      得運出製毒場所供人使用，上開未純化之黑色溶液部分應
      尚屬甲基安非他命之半成品，而尚未達於已製造完成之階
      段，然交付予王宗興之毒品之部分仍應屬製造完成之成品
      ，應無疑問。
（四）被告戊○○於警詢、偵查中亦坦承犯行如前（偵卷第49-5
      0頁、109-114，136-138，頁、警詢第118-119頁，偵卷調
      查局筆錄61-66頁、第112-116頁），又查無任何虛偽自白
      或其自白與事實不符處，從而，被告戊○○、己○○前開
      自白自足以採信。堪認被告戊○○、己○○確有與癸○○
      共同於93年5 、6 月間共同製造第二級毒品甲基安非他命
      之犯行。被告戊○○辯稱未與癸○○於93年6 月間共同製
      造甲基安非他命，係事後卸責之詞，不足採信。
三、有關犯罪事實欄所載犯罪事實二部份：
（一）被告己○○確曾於93年9 月起迄時10月中旬止，陸續交付
      鹽酸麻黃素150 公斤、鈀金3 瓶、醋酸鈉及硫酸鋇各1 箱
      、搖台3 臺、絡桶3 桶及資金23萬元予被告戊○○，並約
      定由被告戊○○製造第二級毒品甲基安非他命，而由被告
      戊○○統籌規劃及與其他人員聯絡，在戊○○指示下，分
      別由被告戊○○、丙○○、甲○○將原放置於杉林鄉○○
      段之製造第二級毒品甲基安非他命工具及原料搬運下山，
      並由被告丙○○、甲○○前往前往高雄市購買氫氣瓶3 罐
      及壓力表2 支，再運至戊○○位於屏東縣住處及高雄市住
      處後藏放。於93年10月14日由被告戊○○與證人辛○○將
      部分器具及原料運至瓠仔寮山區，於93年10月18日，在被
      告戊○○計畫下，由被告乙○○在瓠仔寮山區裝設電器設
      備，並於當日及翌日晚上，由被告戊○○、乙○○及證人
      辛○○共同從事如附表4 所示編號1 之第一階段製造工作
      ，並由被告甲○○、丙○○在瓠仔寮山區山腳下把風。而
      於第一階段行為製作完成後，戊○○即於93年10月20日將
      氯假麻黃素運至其位於屏東縣東港鎮○○路328 號住處，
      並囑由被告甲○○於同年月21日前往高雄市小港區某處購
      買氫氣3 瓶，一併藏放於被告戊○○家中。於93年10月23
      日，被告戊○○經向知情之林新得（經本院以95年度上訴
      字第54號判處林新得幫助製造安非他命，處有期徒刑3 年
      10月）租用春日鄉工寮後，即夥同被告子○○及委託不知
      情之被告庚○○、陳嘉雄及「黑仔」，將上開藏置於被告
      戊○○家中之製作工具及原料搬運至春日鄉工寮，並在當
      日由被告戊○○及子○○以丙酮清洗氯甲麻黃素。於93年
      10月27日晚上，經被告戊○○及子○○合力完成如附表4
      編號2 、3 之甲基安非他命第二、三階段製造程序後，於
      翌日早晨製造出第二級毒品甲基安非他命結晶約3 公斤，
      再由被告子○○將該結晶透過不知情之庚○○交付予綽號
      「阿勝」之男子。被告戊○○並陸續將其餘之鹽酸麻黃素
      進行氫化反應，而陸續完成如附表3 編號1 所示之結晶體
      ，再由被告子○○將之分裝入袋等情，有下列證據可證：
  １、被告戊○○於警詢中供稱：「有時會叫子○○幫忙拿夾鏈
      袋包裝安非他命結晶成品，原料、器具、資金由智仔幕後
      提供，志仔為幕後老闆，... 子○○於93年10月28日前往
      春日鄉工寮，並在其製造甲基安非他命他命時由子○○幫
      忙提水、拿桶子、舀廢水、拿夾鏈袋包甲基安非他命結晶
      成品等雜項工作，製造毒品之原料鹽酸麻黃素150 公斤、
      部分工具及資金23萬元，係由綽號志仔之己○○所提供，
      其所製造完成之第二級毒品甲基安非他命3 公斤，曾經交
      付予綽號「勝仔」之人（偵字第21991 號卷第19-22 頁、
      警詢第1-4 頁）」；「伊於93年9 月2 日起即陸續收到己○○所交付之鹽酸麻黃素等原料及工具，並收受資金23萬
      元，並於10月11日覓得杉林鄉○○段後，欲在該處進行甲
      基安非他命第一階段之製造，但因發現有人員經過，乃經
      由己○○搭載伊與丙○○前往瓠仔寮山區尋得地點，並在
      同年10月18、19日夜間，由綽號「阿良」之乙○○、綽號
      「老大」之辛○○，共同將原料鹽酸麻黃素進行鹵化反應
      為氯假麻黃素，而於同月20日清晨，在將氯假麻黃素運回
      戊○○位於東港鎮之住處。嗣於同年10月22日，透過友人
      認識綽號「貓仔」之林新得，向其承租春日鄉工寮，並命
      陳嘉雄、庚○○、子○○及綽號「黑人」之男子，將上開
      氯假麻黃素及原料工具等物運至上開春日鄉工寮，再由伊
      與子○○以丙酮清洗氯假麻黃素，而於同月26日中午由戊○○進行甲基安非他命第二階段之製造，由子○○在27日
      晚上幫忙進行遞送水瓢等工作，嗣於同月28日清晨完成第
      一批甲基安非他命結晶3 公斤，其後並將之交付予「勝仔
      」。而第一階段之製作，係由伊與辛○○、乙○○三人合
      力完成」等語，（偵字第21991 號卷第79至88頁）。雖被
      告戊○○於原審、本院審理時以證人身份證稱：伊沒有和
      己○○明確約定製作甲基安非他命之報酬；93年10月18日
      、19日晚上，丙○○及甲○○並沒幫忙把風，乙○○及辛○○僅有幫運部分器具及原料，但渠2 人均未參與製作安
      非他命第一階段之行為，乙○○並未參與製造；伊曾經要
      求甲○○幫忙製作甲基安非他命，但甲○○不同意；子○○並未曾幫忙清洗氯假麻黃素，只有在旁觀看、送泡麵上
      山，他不知情云云。惟衡諸被告戊○○己身涉犯製造甲基
      安非他命之本案，且與被告己○○、子○○、甲○○、丙○○及乙○○均有所熟識並具有共犯關係，其證詞應係隱
      蔽案情以避免己身罪責及迴護共犯。是經衡諸被告戊○○
      於警詢時之證詞，與被告己○○、子○○、甲○○、丙○○及乙○○相關證詞較為一致，而該等證詞對於被告戊○○己身較為不利，若非確有上情，其當無故意捏造上開情
      節陷害自己與友人，是應以其於警詢時之證詞較為可信，
      從而，被告戊○○於原審及本院審理時有利被告己○○、
      子○○、甲○○、丙○○及乙○○等人之證詞，應屬迴護
      之詞，不足採信。另案被告辛○○於警詢時供稱：「...
      戊○○先將白色碎粒狀物品到入藍色大塑膠桶內，之後倒
      入不知名之化學藥水，靜置後再由戊○○倒入強酸（味道
      類似鹽酸）隨冒刺鼻濃煙，我3 人隨即走避，待煙消散後
      戊○○要我及乙○○協助以丙酮清洗類似麵糊狀物品，即
      氯假麻黃素，方式為將陶瓷漏斗與玻璃濾瓶組合好後，漏
      斗內鋪好濾紙，由我將前述麵糊狀物質舀至漏斗內，乙○○及戊○○以丙酮清洗後再以抽氣機將水分抽乾，隨後將
      抽乾的物質（俗稱『粗胚』）倒入黑色大垃圾袋內，至隔
      日清晨共反應了2 個大塑膠桶，我們將器具收拾乾淨...
      」等語（見93年11月12日警詢筆錄，附於偵字第22991 號
      卷第36頁）。足認其就多次受戊○○指示，將化學物料、
      製作工具等物搬運進入無人山區，甚且在戊○○製造甲基
      安非他命時，有在旁協助等情加以承認，其供述亦與戊○○前開警詢之供述相符。
  ２、又被告己○○於警詢時供稱：伊因為缺錢花用，故乃於93
      年6 月間提供製造甲基安非他命之原料鹽酸麻黃素100 公
      斤，由癸○○及戊○○製作，由王宗興負責出售，嗣因癸○○為警查獲，乃再次提供鹽酸麻黃素150 公斤、鈀金、
      強酸等原料予戊○○，約定給450 萬元報酬等語（偵字第
      21411 號卷第32-34 頁），雖被告己○○於原審理時以證
      人身份證稱：伊沒有和戊○○具體約定報酬，戊○○受警
      方教唆，無製毒真意云云，惟衡諸被告己○○己身涉犯製
      造甲基安非他命之本案，且與被告戊○○具有共犯關係，
      其證詞本非無隱蔽案情以避免己身罪責之圖。是經衡諸被
      告己○○於警訊時之陳述，與被告戊○○上開證詞較為一
      致，而該等證詞對於被告己○○較為不利，苟若非確有約
      定報酬，被告戊○○何以甘冒風險為其製造第二級毒品，
      是應以被告己○○於警詢時之證詞較為可信，從而，被告
      己○○於原審、本院審理時有利被告戊○○之供詞，不足
      採信。
  ３、被告子○○於警詢、原審、本院中僅供稱：伊有在93年10
      月23日左右幫忙戊○○搬運泡麵、礦泉水、垃圾桶等物品
      至春日鄉工寮，伊在同月28日中午下山時，受戊○○之託
      轉交一包物品，但伊不知內容物為何，同日晚上伊亦有上
      山，故順便幫忙戊○○搬運水桶、礦泉水等雜事，期間並
      有施用甲基安非他命，但伊沒有幫忙戊○○進行甲基安非
      他命之製造等語，（南縣警少字第0930005260號警卷第5-
      7 頁）。雖被告子○○一再辯稱：伊沒有參與製造甲基安
      非他命，且不知被告戊○○所製造之物品為甲基安非他命
      云云。惟被告子○○確有參與搬運原料、器具及第二階段
      之製造一事，業據被告戊○○供述如前，且戊○○之證詞
      具有相當之可信性，已如上述，堪認被告子○○確有參與
      上開部分之犯行。另參諸被告子○○於被告戊○○製作甲
      基安非他命期間，均在旁觀看並從旁給予協助，業如前述
      ，則其上開辯稱不知被告戊○○係在製造第二級毒品云云
      ，當屬卸責之詞，不足採信。
  ４、被告丙○○於調查局詢問時供稱: 戊○○約我見面，至甲
      仙一帶，看到一些汽油桶，他叫我將旁邊雜草除掉，碰到
      巡山員，他說快離開，後又前往瓠仔寮，他與另1 老闆商
      量後選定此地，幾天後，甲○○找我載汽油桶、買氫氣瓶
      。連續2 天深夜，甲○○邀我至瓠仔寮擔任監視點，看有
      無陌生車輛出入，他就會打電話通知戊○○，都到天亮才
      離開。甲○○叫我跟著他就對了，沒談到報酬。（調查卷
      第13-14 頁）。於警詢時供稱：伊曾經受戊○○之約前往
      高雄縣甲仙鄉一帶搬運汽油筒及除草，但後來有巡山員經
      過，戊○○即說要離開該處，並由另一位男子開車載伊與
      戊○○前往屏東縣瓠仔寮山區察看地區。數日後再由甲○○找伊一起租車將原本放在甲仙鄉之物品運到戊○○家中
      ，其中並有在高雄市○○路購買氫氣瓶2 瓶及壓力表2 支
      ，且曾經連續2 日夜晚，與甲○○一同在瓠仔寮山區的山
      腳下，若是有陌生人車經過，則由甲○○打電話通知在瓠
      仔寮山區上之人等語，有被告丙○○警詢筆錄（詳見93年
      度偵字第22991 號卷第13-15 頁）及原審勘驗筆錄（原審
      卷一第203 頁）各1 份附卷可稽。於警詢之自白，經查並
      無任何出於非任意性之處，雖被告丙○○於原審、本院審
      理時辯稱：伊沒有擔任把風，是在山下遊玩，不知購買氫
      氣之目的要製毒，以為戊○○要灌氣球云云，惟被告丙○○確有參與搬運原料、器具及把風一事，業據被告戊○○
      證述如前，且戊○○之證詞具有相當之可信性，已如上述
      ，是堪認被告丙○○應確有參與上開部分之犯行。衡諸現
      今社會毒品氾濫嚴重，政府雷厲風行掃蕩毒品犯罪，常有
      警方在深山野嶺破獲第二級毒品甲基安非他命工廠之新聞
      報導，常人自無不知之理，而被告丙○○多次受戊○○指
      示，將化學物料、製作工具等物搬運進入無人山區，甚且
      於夜晚在戊○○製造安非他命之時警戒附近之人車動態，
      其辯稱不知戊○○在製造第二級毒品云云，要屬卸責之詞
      ，不足採信。
  ５、被告甲○○於調查局供稱: 「借車給戊○○、戊○○將6
      包物品放我家，說很貴要小心看管，前後給我5 千、1 萬
      5 千代價，戊○○打電話，以5 千元代價要我至杉林鄉小
      份尾山區載丙酮至他東港家，我即與丙○○載丙酮並買3
      支氫氣瓶至他東港家裡。戊○○打電話給我表示將在瓠仔
      寮做第1 階段製毒，言明事成後給我20萬元報酬，但迄今
      我未實質參與，該地點是志仔所選定，亦有所安排，我與
      丙○○只要在山區附近出現就算有參與。我與丙○○應戊○○要求於10月17日、18日深夜至瓠仔寮山區閒晃，未實
      質把風，期間有打電話給戊○○，說有機車上山，要他注
      意。有應戊○○要求載老大至瓠仔寮。丙○○是起初戊○○要求我代為尋找幫手所找的，但他們2 人早已認識。戊○○應允給我的報酬未給我，志仔拿20萬元給我做報酬。
      戊○○向我表示杉林鄉408 高地山區製毒工廠是配合警方
      辦案，才會協助他購買、搬運器具。有幫戊○○買民生用
      品。有至屏東山區及杉林鄉○○段載汽油桶至戊○○都港
      家。有開車載老大（即辛○○）。有交1 黑色垃圾袋給己○○，但不知是何物。去大坪頂時有向己○○拿到20萬元
      。第1 次至408 高地是戊○○帶我、林志強、簡隆景一起
      去。（偵字第22991 號調查局筆錄第3-6 頁），觀其陳述
      ，其實質已自白自己有介入製造安非他命之過程甚深，且
      有從旁提供協助、警戒把風以提醒戊○○注意有人車經過
      動態，雖被告甲○○於原審及本院審理時辯稱：伊沒有擔
      任把風，也沒有答應共同製造第二級甲基安非他命云云，
      惟被告甲○○確有參與搬運原料、器具及把風一事，除有
      被告甲○○上開調查局之供述外，並經被告戊○○、丙○○證述如前，且戊○○、宏志宏警詢之證詞具有相當之可
      信性，亦如上述，是堪認被告甲○○應確有參與上開部分
      之犯行。況被告甲○○曾於93年9 月間經己○○詢問是否
      共同製造毒品，並經被告戊○○於同年10月中旬詢問是否
      共同製造毒品，且表示事成後給予20萬元之報酬，是其於
      聽聞上情後卻仍繼續聽從被告戊○○指示，參與搬運、購
      買原料、器具進入山區，甚且於夜晚為被告戊○○注意往
      來人車等行為，則其當係明知被告戊○○在製造第二級毒
      品甲基安非他命，其辯稱不知情云云，為卸責之詞，不足
      採信。
  ６、被告乙○○於警詢時供稱：伊曾經受戊○○邀約，於93年
      10月18日幫忙載運工具，伊即前往東港鎮與戊○○碰面，
      再前往屏東縣與辛○○見面後，在戊○○之帶領下前往瓠
      仔寮山區，伊在當晚9 時許架設電線，其後並在戊○○之
      指示下搬運塑膠桶、化學藥品，再由戊○○及辛○○將強
      酸到入大型塑膠桶而產生大量白色刺鼻濃煙，伊就到旁處
      休息，翌日清晨再由伊收拾現場後載辛○○及戊○○下車
      回屏東縣等語。伊於同年月19日亦有與戊○○及辛○○再
      次前往瓠仔寮山區，由伊架設電線，然後由戊○○及辛○○開始混合化學藥劑，天亮後，渠等即將製作好之物品放
      入黑色塑膠袋約8 、9 袋，由戊○○載運下山等語，（偵
      字第22456 號卷第13-16 頁），核與辛○○前開警詢之供
      述相符，雖被告乙○○於原審、本院審理時辯稱：伊沒有
      幫忙戊○○，且不知被告戊○○在製造第二級甲基安非他
      命云云，惟被告乙○○確有參與搬運原料、器具及參與第
      一階段毒品之製造一事，業據被告戊○○、辛○○於警詢
      時供證如前，互核無誤。該證詞具有相當之可信性，是堪
      認被告乙○○應確有參與上開部分之犯行。雖被告乙○○
      辯稱：伊不知戊○○在製作第二級毒品甲基安非他命云云
      ，然衡諸現今社會毒品氾濫嚴重，常有警方在深山野嶺破
      獲第二級毒品甲基安非他命工廠之新聞報導，被告乙○○
      受戊○○指示，將化學物料、製作工具等物搬運進入無人
      山區，甚且於夜晚與被告共同進行化學原料反應，則其當
      能知悉被告戊○○應係以化學原料製作相關毒品，其辯稱
      ：不知戊○○在製造第二級毒品，且沒有在旁聽從戊○○
      之指示提供製毒之協助云云，屬卸責之詞，亦不足採。
（二）且有如附表2 、3 所示之物品扣案足憑，而附表2 所示之
      物品確係可供製造第二級毒品甲基安非他命之器具及原料
      ；如附表3 所示之晶體及液體，經以氣象層析質譜儀分析
      法及化學呈色分析法檢驗後，確係均含第二級毒品甲基安
      非他命成分（檢驗結果詳如附表3 所示）無訛，有法務部
      調查局93年11月26日調科壹字00000000000 號檢驗通知書
      一份可憑（外放），足認被告戊○○所製造之物品確係第
      二級毒品甲基安非他命無疑，而尚屬於液態甲基安非他命
      之部分，仍屬製造尚未完成（如前述）。
（三）查製造、販賣第二級毒品，為最輕本刑7 年以上，最重本
      刑無期徒刑之犯罪，若為警查獲，則必當官司纏身，甚且
      將因而身陷囹圄，苟非可圖得相當之利益，常人豈肯輕易
      無故為之。而被告己○○與戊○○約定，若製造第二級毒
      品甲基安非他命完成後，即由被告己○○支付戊○○高額
      報酬，業如上述，是被告戊○○若找尋其他助手，當亦會
      支付相當之報酬始合乎常理。復參諸證人林志強、簡隆景
      均於原審審理時證述：戊○○曾經邀其共同製造第二級毒
      品甲基安非他命，並告知事成後給予100 萬元之酬勞等語
      （詳見原審卷二第96-118頁），堪認被告戊○○與子○○
      、甲○○、丙○○及乙○○約定共同從事毒品製造時，必
      已應允依其參與程度於事成後給予一定之報酬或利益，否
      則被告子○○、甲○○、丙○○及乙○○等人豈願聽從被
      告戊○○之指示，長途多次搬運相關物品，並於夜半從事
      把風行為之理，是被告子○○、甲○○、丙○○及乙○○
      辯稱：純粹幫忙，沒有獲得任何好處之可能云云，要屬卸
      責之詞，不足採信。
（四）證人林志強、簡隆景固於原審審理時證稱：渠等與甲○○
      曾受戊○○詢問是否共同製作毒品，但其後由甲○○代表
      拒絕等語（原審卷二第96-110頁）。然甲○○雖於當時代
      表證人林志強、簡隆景拒絕戊○○之要求，然製造毒品犯
      行係法律制度所不能見容之事，被告甲○○既知悉林志強
      及簡隆景不願參加製造毒品之行為，則其不將其有參與一
      事告知渠等二人，當為常情，是證人林志強、簡隆景上開
      證詞，不足為有利於被告甲○○之認定。
（五）被告丙○○於原審審理時以證人身份證稱：伊在瓠仔寮山
      區時，沒有看到甲○○沒有打電話給戊○○，且伊不知道
      甲○○當時在幹嘛云云。然觀其於原審、本院審理時之證
      述內容，與被告甲○○於警詢時之供述相左，且語多保留
      ，是被告丙○○之上開證詞顯有迴護被告甲○○及己身犯
      行之情，不足以為有利於被告甲○○之認定。
（六）被告甲○○於原審審理時以證人身份證稱：伊在93年10月
      18、19日晚上，多在水底寮市區，當時丙○○多在睡覺，
      且伊未曾告知將給予丙○○多少代價云云。然被告甲○○
      本為共犯之一，且與被告丙○○熟識，而其上開證述情節
      與其先前陳述有所歧異，且與常情不符，是其證詞自不足
      有利於被告丙○○之認定。
（七）被告戊○○於原審、本院審理時辯稱：伊在93年9 月間欲
      配合警方辦案，故而與被告己○○聯絡而欲共同製造毒品
      ，而其於同年9 月13日時，欲停止進行製造，並將原料等
      物歸還被告己○○，但卻因被告己○○脅迫，始不得不繼
      續從事毒品製造云云。惟查：被告戊○○上開辯詞為被告
      己○○所否認，而被告戊○○所述遭己○○脅迫之情節亦
      有前後不一之情形，是其是否確有因受被告己○○脅迫而
      不得不進行毒品之製造，即非無疑。傳訊證人丁○○亦證
      稱:93 年9 月己○○來我家要找我哥哥戊○○，只說要講
      事情當面說清楚，沒說明到底是何事，只來過一次而已（
      本院卷二第232 頁），其並無證稱己○○有恐嚇其全家人
      之情事，是被告戊○○辯稱是己○○強迫其製毒云云，已
      難置信。次查，被告戊○○於93年6 月間，即與被告己○○及證人癸○○共同製造甲基安非他命，業如前述，而被
      告戊○○並因此案件為警方持續監控調查，被告戊○○並
      曾向臺灣高雄地方法院檢察署檢察官檢舉此事，請求依證
      人保護法之規定接受保護，此經警員吳先富、蘇進清於本
      院審理時結証明確（本院卷第224-230 頁），並有檢察官
      彭斐虹開具之證人保護書1 份在卷足憑（原審卷一第274
      頁），然戊○○若其確有受被告己○○之脅迫，則其大可
      將該情告知警方或檢察官，由警方對被告己○○進行追緝
      行動而受到保護，然其於向警方報案遭脅迫後，卻仍繼續
      私自與被告己○○聯絡，並變更製造毒品之地點，甚且持
      續接受己○○之資金，足見並無所謂受己○○脅迫而不得
      不從事毒品製造之情事。況被告戊○○於同年10月26日，
      即經由「阿勝」之不詳姓名成年人告知：己○○業已為警
      查獲，其後將由其負責資金及報酬等情，亦經被告戊○○
      供述在卷，是若被告戊○○確因受被告己○○脅迫而製造
      毒品，則其當可就此停止製造，然其卻繼續製造毒品，並
      將成品交付予「阿勝」，顯見其顯有製造毒品以獲取利益
      之真意，其上開辯解，應不足採信。
（十）被告己○○雖辯稱：己○○於93年9 月間之製造毒品犯行
      ，係因警方陷害教唆而起意製造毒品；且被告己○○係於
      同年10月23日即為警查獲，故其後戊○○所製造之毒品與
      己○○無關，然查被告己○○早於90年間即取得製造甲基
      安非他命之原料鹽酸麻黃素，並於93年6 月間即與被告戊○○、證人癸○○等人合意共同製造毒品，而陸續交付鹽
      酸麻黃素100 公斤及資金供證人癸○○及被告戊○○製造
      使用，業如上述，且被告己○○於證人癸○○為警查獲後
      ，並未儘速將剩餘之鹽酸麻黃素交付警方或丟棄，甚且仍
      持續與被告戊○○聯絡，足見其製造毒品之概括犯意並未
      中斷。況被告己○○係於93年9 月初，主動前往被告戊○○位於屏東縣東港鎮住處討論合意共同製造第二級毒品一
      事，業據被告己○○於警詢供述在卷（偵字第21411 號卷
      第33頁）。是由此可知，被告己○○於證人癸○○為警查
      獲後，除未中斷製造第二級毒品甲基安非他命之概括犯意
      外，並積極尋尋找被告戊○○繼續進行毒品之製造，進而
      由被告戊○○尋覓地點及人手共同製造第二級毒品甲基安
      非他命等情，應堪認定，被告己○○辯稱是警員教唆陷害
      ，上開辯詞自不足採。
（十一）被告乙○○辯稱：93年10月18日戊○○要我架設好電纜
        電源，在他指揮下搬運大型塑膠桶、以黑色方形塑膠桶
        盛裝化學藥品，看見他及老大將強酸倒入大型塑膠桶內
        ，出現大量白色刺鼻濃煙，他要我躲避，以免嗆傷，93
        年10月19日亦同，他要我將現場收拾乾淨，協助將工具
        、廢棄物搬上貨車，製造好之第一階段之產物，他以黑
        色塑膠袋盛裝，放在貨車上，事先不知他製毒，只是接
        受他指揮架設電纜、搬東西。當日聽到戊○○與志仔談
        論製毒事宜，才知製毒一事。是基於朋友立場幫忙，沒
        獲報酬等語。其上開供詞已自白其有依戊○○之指示從
        旁協助而共同製毒。（偵字第22456 號調查筆錄13-16
        頁）。乙○○雖又辯稱: 前曾於93年10月21日前往內政
        部警政署保三總隊第二大隊第二中隊製作檢舉筆錄，檢
        舉被告戊○○及己○○共同製作毒品，應無製造第二級
        毒品之真意云云。惟查：被告乙○○本有製造第二級毒
        品之犯意聯絡及行為分擔等情，該次檢舉之製作，係起
        因於其在同年10月21日中午，因證人蔡美惠告知乙○○
        警方在尋找被告乙○○，被告乙○○始前往該處製作檢
        舉筆錄，經警員告知警方已經掌握乙○○有協助戊○○
        製毒之行為時，乙○○乃供出犯行，警方因而要求乙○○製作1 份檢舉筆錄（偵字第22456 號卷第15-16 頁、
        原審卷二第57頁），此業據被告乙○○於警詢時供述在
        卷（偵字第22456 號卷第15-16 頁），足見該次檢舉戊○○製毒犯行係因為警方已經掌握不利於乙○○之線索
        ，乙○○衡量輕重下因而供出部分犯行。復觀諸被告乙○○之檢舉內容略以：伊受戊○○之託，將某些製造甲
        基安非他命之工具運送之屏東縣春日鄉山區，伊於送達
        後旋即離開，有上開檢舉筆錄1 份附卷可稽，足見其檢
        舉內容與實際發生之事實並不全然相符，且對其本身涉
        犯犯行多所隱瞞，足認此僅係其欲於日後避免遭受追訴
        之方法，自不足動搖本院前開認其為製毒成員之認定。
        且其之犯罪應屬已被發覺，上開行為非屬對於未經發覺
        之犯罪而自首，附此敘明。
（十二）按共同實施犯罪行為，在合同意思範圍內，相互利用他
        人之行為，以達其犯罪之目的，原不必每一階段均參與
        ，祇須分擔犯罪行為之一部，即應對於全部所發生之結
        果共同負責。又共同正犯之意思聯絡，不限於事前有所
        協議，於行為當時，基於相互之認識，以共同犯罪之意
        思參與者，亦無礙於共同正犯之成立。又按刑法關於正
        犯與從犯之區別，係以其主觀之犯意及客觀之犯行為標
        準，凡以自己犯罪之意思而參與犯罪，無論其所參與者
        是否犯罪構成要件之行為，皆為正犯，其以幫助他人犯
        罪之意思而參與犯罪，其所參與者，苟係犯罪構成要件
        之行為，亦為正犯，必以幫助他人犯罪之意思而參與犯
        罪，其所參與者又為犯罪構成要件以外之行為，始為從
        犯。查被告子○○、乙○○或辯稱其無製造安非他命之
        故意，或辯稱只是幫忙拿水瓢或架設電線提供需要之電
        力而已云云。然被告子○○、乙○○多次進出人跡罕見
        之山區並依戊○○之指示協助戊○○製毒，於第一階段
        即鹵化反應步驟時已參與將丙酮浸溶並製成氯假麻黃素
        ，並幫忙載運物料，參與製造甲基安非他命之程度甚深
        ，足見被告子○○、乙○○均係以自己製造甲基安非他
        命之意思而參與上開構成要件之犯行。己○○則提供資
        金及部分器具以供戊○○製毒之需用，於戊○○製造安
        非他命固態成品完成後，子○○並利用不知情之庚○○
        運輸攜帶下山交付阿勝，顯然己○○、子○○、乙○○
        與戊○○在合同之意思範圍內，相互利用他人之行為，
        以達其犯罪之目的，足認被告己○○、子○○、乙○○
        與戊○○間，確實有製毒犯意之聯絡及行為之分擔。次
        按所謂幫肋犯，係以幫助他人犯罪之意思，參與犯罪構
        成要件以外之行為，始足當之，若與正犯事先已有謀議
        ，或負擔一部分犯罪行為，即屬共同正犯，而非幫助犯
        。查被告甲○○、丙○○均知悉被告戊○○從事毒品安
        非他命之製造，亦有提及酬勞，又從事購買製毒器具，
        運送製毒器具至製毒場所以及將部份器具搬運下山藏放
        ，更在製毒現場之山下巡視環境，參與製毒之程度亦深
        ，顯係以本身犯罪之意思而與戊○○或己○○有合同製
        毒之意思且相互利用他人之行為，以達其自身製毒犯罪
        之目，故認被告甲○○與丙○○與被告戊○○等人間亦
        有共同製造安非他命之犯意聯絡、行為分擔，依前揭說
        明，應屬共同正犯，被告甲○○與丙○○之辯護人稱:
        最多僅係幫助犯云云，並不足採。
（十三）按「共同正犯應就全部犯罪結果共負責任，故正犯中之
        1 人，其犯罪已達於既遂程度者，其他正犯亦應以既遂
        論科。」，最高法院著有29年上字第3617號判例可資參
        照。本件被告己○○與戊○○等人共同參與第二級毒品
        甲基安非他命之製造，且戊○○已製成第二級毒品甲基
        安非他命，自應成立既遂犯，雖被告己○○於戊○○完
        成製成安非他命過前已先行被查獲，但因戊○○已完成
        毒品之製作，已屬既遂，揆諸前揭判例意旨，被告己○○該次犯行仍屬既遂，己○○辯稱第二次製毒行為係未
        遂云云，不足採信。綜上所述，本案事證，業臻明確，
        被告己○○、戊○○、子○○、甲○○、丙○○及乙○○之犯行洵堪認定，應依法論科。
（十四）被告戊○○及辯護人主張戊○○為檢舉己○○之汙點證
        人，應依證人保護法第14條之規定減刑云云，被告戊○○辯稱：伊有向保安警察第三總隊第二大隊第二中隊檢
        舉被告己○○，並向臺灣高雄地方法院檢察署檢察官聲
        請以證人保護法之規定擔任污點證人，爰請依證人保護
        法之規定減輕其刑。按，證人保護法第14條第1 項規定
        ：「第二條所列刑事案件之被告或犯罪嫌疑人，於偵查
        中供述與該案案情有重要關係之待證事項或其他共犯之
        犯罪事證，因而使檢察官得以追訴該案之其他共犯者，
        以經檢察官事先同意者為限，就其因供述所涉之犯罪減
        輕或免除其刑」。揆其立法目的，係藉刑罰減免之誘因
        ，以鼓勵刑事案件之被告或犯罪嫌疑人，使其勇於供出
        與案情有重要關係之待證事項或其他共犯犯罪之事證，
        以協助檢察官有效追訴其他共犯。故在解釋上，自應以
        被告或犯罪嫌疑人詳實供出與案情有重要關係之待證事
        項或其他共犯犯罪之事證，因而使檢察官得以有效追訴
        其他共犯者，始有適用該規定減輕或免除其刑之餘地。
        （最高法院93年度台上字第6393、第4007號判決可資參
        照）。查被告戊○○固曾於93年9 月9 日經檢察官同意
        依證人保護法規定轉換為污點證人，有證人保護書1 份
        在卷可憑（原審卷一第274 頁），且高寶確郎曾指認己○○之刑案照片、聯絡電話0000000000號及使用車輛之
        車號（ZS-9558 號），有當時製作之警詢檢舉筆錄在卷
        可查（原審卷二第51-56 頁），證人吳先富、蘇進清於
        本院審理時證稱: 專案小組是希望戊○○提供志仔的電
        話就好，不要參與這個案子。他有提供志仔的電話號碼
        ，93年9 月9 日的檢舉筆錄內有。我有帶他去向檢察官
        製作檢舉筆錄，但戊○○沒有告訴我已經完成第一階段
        的製毒工作，準備要找第二階段的工廠，等找到以後再
        通知專案小組，他只說他無處可逃（本院卷二第224-22
        7 頁）。況戊○○於調查局93年11月2 日詢問時亦供稱
        ：93年8 月底左右，我連襟癸○○太太蔡美惠找我至我
        岳母住處，在場者有海巡署查緝隊員，希望我配合辦案
        ，借續為己○○製毒，待毒品製成，己○○前來拿毒時
        ，將之緝獲，以期讓癸○○有減刑機會，因之前與癸○○為己○○製毒時，警來查緝時我未在現場未遭緝獲，
        癸○○亦未將我供出來，為回報癸○○，至保三總隊洽
        談合作細節，並有與檢察官會面，並製作有2 方案之筆
        錄。9 月13日保三總隊告訴我因調查局亦在偵查同一案
        件，怕我被調查局人員先行逮捕，要我不要進入製毒工
        廠。9 月13日我至保三總隊寫下自白書，我參與合作案
        件，到此一切結束。嗣我有跟保三總隊說製毒第一階段
        已完成，他們要我合作，待己○○進工廠拿毒品時即通
        報羈將之逮捕，且之前所作保護措施之筆錄仍有效，然
        要求我須在場同遭逮捕，我即不太高興，關機不再與他
        們聯絡。在古華段832 地號工寮，由我及子○○以丙酮
        清洗氯假麻黃素。28日毒品製成，要交付予勝仔，適子
        ○○欲騎車下山，我即將成品交子○○攜出交給庚○○
        帶下山。將鹽酸麻黃素製成氯假麻黃素係由我、老大、
        阿良3 人完成，老大就是辛○○。阿良就是乙○○等語
        （偵卷第21991 號卷第61-66 頁）。是被告戊○○顯無
        詳實之供述實情、製毒地點等等供檢察官追訴其他共犯
        。被告戊○○雖曾供述己○○之聯絡電話及所使用之車
        輛，有上開警詢筆錄之記載可證，然戊○○於93年9 月
        10 日 後，則未提供被告己○○詳實之出入處所、製毒
        地點等等予警方或檢察官追緝被告己○○，更拒絕與專
        案小組聯繫，反而持續與被告己○○聯絡有關上開93年
        10 月 份犯罪事實二部分之相關事宜，堪認被告戊○○
        尚有隱匿重要事實未於偵查中供述。況本件被告戊○○
        於93 年9月下旬即未再與保安警察第三總隊第二大隊第
        二中隊之員警及臺灣高雄地方法院檢察署檢察官聯繫，
        反而係持續進行其與被告己○○所合作製造第二級毒品
        甲基安非他命之計畫，並一度要求被告己○○變更製造
        地點避免為警查獲，其後渠等確有違法進行製造第二級
        毒品甲基安非他命。甚且，被告戊○○明知被告己○○
        於93 年10 月23日為警查獲，惟其仍繼續製造毒品並將
        成品交付他人，直至同年月29日始為調查局南部機動工
        作組循線查獲。綜上所述，足見本件被告戊○○並無詳
        實供述與案情有重要關係之事實供檢察官追查共犯外，
        且本案查獲過程亦與其於93年9 月9 日及其後之供述無
        關，依上開最高法院判決意旨，自無從依證人保護法第
        14 條 之規定減輕其刑，被告戊○○認亦應適用證人保
        護法第14條云云，自有誤會。又被告戊○○既有製造毒
        品之真意，則無所謂之教唆陷害或釣魚可言，故被告己○○辯稱被戊○○及警員陷害云云，亦不足信。
四、論罪科刑及撤銷改判：
（一）按毒品危害防制條例所稱毒品，指具有成癮性、濫用性及
      對社會危害性之麻醉藥品與其製品及影響精神物質與其製
      品。毒品依其成癮性、濫用性及對社會危害性分為四級，
      其品項如下：「…第二級罌粟、古柯、大麻、安非他命、
      配西汀、潘他唑新及其相類製品…」，毒品危害防制條例
      第2 條第1 項、第2 項第二款定有明文。又依毒品危害防
      制條例第2 條附表二之規定所示，「安非他命」屬第十二
      項毒品，「甲基安非他命」則屬第八十九項毒品，均屬該
      條例第2 條第2 項第2 款所稱之第二級毒品，是故將原不
      含甲基安非他命之原料經過加工等化學合成方式製造成含
      有「安非他命」或「甲基安非他命」之行為，均屬製造第
      二級毒品之行為。又按有關甲基安非他命製造過程大致可
      分為前段（鹵化反應步驟）、中段（氫化反應步驟）、後
      段（純化結晶步驟）等三個階段，其中所使用之重要化學
      原料、溶劑、器具及產物如下：「(一)前段（鹵化反應步驟
      ）－鹽酸麻黃素（前段原料）經溶劑（如丙酮、乙醚等）
      浸溶後，再加亞硫醯二氯經攪拌器攪拌，再經溶洗過濾風
      乾後，可製成氯假麻黃素（為前段主要產物）。(二)中段（
      氫化反應步驟）－氯假麻黃素（中段原料）加入催化劑（
      如氯化鈀，俗稱鈀金及硫酸鋇等）與緩衝液（如醋酸鈉加
      醋酸等）後，置於氫氣壓力攪拌桶內，通入氫氣進行氫化
      反應，即可將氯假麻黃素轉化成甲基安非他命，俟反應完
      成後再經側孔燒瓶過濾之，即可製得含有甲基安非他命毒
      品成分之滷水（即黑色水溶液，俗稱黑水或黑油，為中段
      主要產物）。(三)後段（純化結晶步驟）－甲基安非他命滷
      水（後段原料）經加熱設備熬煮，再加入食鹽後，置於冰
      櫃（或冷凍櫃）低溫冷凍，甲基安非他命結晶會漸漸生成
      ，將生成之結晶物藉脫水機簡單予以脫水風乾，即可製得
      高純度甲基安非他命結晶。（最高法院89年度台上字第
      4695五號判決參照）。
（二）就犯罪事實一部份：《戊○○、己○○》
      核被告己○○、戊○○所為，係犯毒品危害防制條例第4
      條第2 項之製造第二級毒品罪。被告己○○將製成之安非
      他命交付王宗興以便伺機販賣，被告己○○另犯毒品危害
      防制條例第4 條第2 項之販賣第二級毒品罪，又公訴人對
      於被告己○○、戊○○之製造第二級毒品罪雖未起訴，然
      與起訴之犯罪事實二部分有連續犯裁判上一罪關係，本院
      自得審理。又公訴人對被告己○○涉有販賣第二級毒品罪
      亦未據起訴，然與前開起訴、論罪之製造第二級毒品部分
      亦有牽連犯裁判上一罪關係，因審判不可分原則，本院自
      得一併審理，其製造第二級毒品甲基安非他命後，復持有
      之，其持有第二級毒品甲基安非他命之低度行為，為其製
      造甲基安非他命之高度行為所吸收，不另論罪。己○○、
      戊○○與共犯癸○○間，就上開製造第二級毒品犯行，具
      有犯意聯絡及行為分擔，為共同正犯。被告於93年5 、6
      月到場製造甲基安非他命，核係接續製造之多次動作，為
      實質一罪。被告己○○所犯之製造、販賣第二級毒品罪間
      有方法、結果之牽連關係，而製造行為是由無到有，其惡
      行更重於販賣，故應從一重之製造第二級毒品罪處斷。
（三）犯罪事實二部分:
      核被告己○○、戊○○、乙○○、子○○、甲○○、丙○○所為係犯毒品危害防制條例第4 條第2 項之製造第二級
      毒品罪。己○○、戊○○、乙○○、子○○、甲○○、丙○○與共犯辛○○、綽號「阿勝」之男子間，有犯意聯絡
      及行為分擔，為共同正犯。被告於93年10月製造甲基安非
      他命，核係接續製造之多次動作，為實質一罪。其製成後
      之持有第二級毒品之低度行為，為製造第二級毒品之高度
      行為所吸收，不另論罪。被告戊○○、己○○於93年6 月
      間製造第二級毒品（犯罪事實一）以及93年10月間製造第
      二級毒品（犯罪事實二）之部分犯意概括，手段相同，顯
      係基於概括犯意而為，為連續犯，除法定刑無期徒刑不得
      加重外，應依刑法連續犯之規定加重其刑。被告乙○○有
      如事實欄所載之前科，有臺灣高等法院被告前案紀錄表、
      法務部刑案查註紀錄表各一紙在卷可查，其於前開有期徒
      刑執行完畢後五年內，再犯本件有期徒刑以上之罪，為累
      犯，除法定刑無期徒刑部分依法不得加重外，應依刑法第
      47 條 之規定加重其刑。又不論依95年7 月1 日修正前之
      刑法第47條，或修正後之刑法第47條第1 項之規定，均構
      成累犯，對被告而言並無有利或不利之情形，自不生新舊
      法比較之問題，應逕依修正前之刑法第47條，論以累犯，
      並加重其刑。
（四）被告行為後，刑法第第55條牽連犯、第56條連續犯之規定
      ，業於94年1 月7 日修正公布刪除，並於95年7 月1 日施
      行，則被告之犯行，因行為後新法業已刪除牽連犯、連續
      犯之規定，此刪除雖非犯罪構成要件之變更，但顯已影響
      行為人刑罰之法律效果，自屬法律有變更，依新法第2條
      第1 項規定，比較新、舊法結果，仍應適用較有利於被告
      之行為時法律即舊法論以牽連犯、連續犯併予明。
（五）原審以被告罪證明確，予以論罪科刑，固非無見，惟查：
      原審對己○○與王宗興有共犯販賣第二級毒品屬裁判上一
      罪之部分漏未加以審理，又另案被告林新得單純出租工寮
      給戊○○，方便其製造甲基安非他命之行為，其提供場地
      係幫助戊○○等人遂行製造甲基安非他命，應屬幫助犯，
      原審認定戊○○、己○○、乙○○、子○○、甲○○、丙○○與林新得均為共同正犯，其共同正犯人數之認定與事
      實不合，亦有錯誤，且林新得僅為本件製造甲基安非他命
      犯行之幫助犯，並非共同正犯，不適用責任共同之原則，
      故關於林新得所有如附表五編號8所示之手機，毋庸併為
      沒收之宣告，原審一併宣告沒收，亦有未合。又附表三編
      號2-9 號之液態之甲基安非他命無法直接供使用，應屬未
      製造完成之甲基安非他命，原審疏未加以說明，亦有未妥
      。檢察官上訴以原審就被告己○○、戊○○、乙○○、子
      ○○、甲○○、丙○○部分量刑過輕以及被告上訴意旨否
      認犯罪，雖均無理由，惟原判決此部份既有可議之處，應
      由本院予以撤改判。
（六）爰審酌被告均明知毒品危害國人健康及社會治安甚鉅，仍
      意圖牟取個人私利，共同製造第二級毒品甲基安非他命，
      助長毒品之氾濫，己○○為始作俑者，其持有大量可供製
      造第二級毒品甲基安非他命之原料麻黃鹼欲製成成品而販
      賣圖利，竟邀約戊○○、癸○○共同製造第二級毒品，戊○○又尋找子○○、辛○○、乙○○、甲○○、丙○○等
      人，並要求林新得提供幫助，擴大製造毒品之集團。戊○○、己○○甚且於共犯癸○○為警查獲後猶不知警惕，仍
      繼續出資及提供原料實際進行毒品製造，己○○、戊○○
      製造完成之甲基安非他命結晶體流入他人手中者達14公斤
      ，行為破壞社會秩序及安全甚為嚴重，另參酌本罪係最輕
      本刑有期徒刑7 年以上之罪，公訴人求處之刑度等以及念
      及被告己○○坦承部分犯行，犯後態度尚屬良好，戊○○
      本欲擔任污點證人，幫助警方破獲己○○之製毒、販毒集
      團，且確曾指認己○○之照片、行動電話號碼（如附表五
      編號2） 以及所使用之車輛號碼，不能謂對檢警人員查緝
      己○○之製毒、販毒集團毫無助益，然又因故反悔，繼續
      從事製毒工作，甚為可惜，被告乙○○於警方知悉其有參
      予戊○○之製毒集團而通知到案說明時，立即坦認犯行，
      態度堪稱良好，子○○犯後否認犯行，不知悔改，然參與
      製毒之時間尚短，且參與製毒過程提供之協助不多，甲○○、丙○○參與之製毒情節亦非重大，及其犯罪之動機、
      手段、渠等所製造完成之甲基安非他命數量甚多，一切情
      狀，分別量處如主文第2 、3 、4 、5 、6 、7 項所示之
      刑，以資儆懲。
（七）沒收（含銷毀）部分：
（１）犯罪事實一製造完成之第二級毒品甲基安非他命11公斤，
      雖未扣案，惟無證據證明業已滅失，即應依毒品危害防制
      條例第18條第1 項前段規定沒收銷燬之。
（２）犯罪事實一中扣案之黑褐色液體共淨重93514 公克（因鑑
      驗耗損60公克，剩餘淨重93454 公克）均含第二級毒品甲
      基安非他命及第四級毒品先驅原料麻黃鹼成分，因無從析
      離，且為被告己○○等所製造之第二級毒品，應依毒品危
      害防制條例第18條第1 項前段規定，宣告沒收銷燬之。至
      其於因鑑定而耗損之毒品業已滅失，爰不以沒收。
（３）犯罪事實二戊○○製造完成之第二級毒品甲基安非他命3
      公斤，雖未扣案，但復無證據證明業已滅失，應依毒品危
      害防制條例第18條第1 項前段規定沒收銷燬之。
（４）犯罪事實二中扣案如附表三所示之晶體甲基安非他命及液
      態之安非他命，係戊○○所製作完成之物，且均含第二級
      毒品甲基安非他命成分，業如前述，均應依毒品危害防制
      條例第18條第1 項前段規定，宣告沒收銷燬之。至其於因
      鑑定而耗損之毒品業已滅失，爰不以沒收。
（５）犯罪事實二中扣案如附表二所示之物均係供被告己○○及
      共犯戊○○所共有供製造第二級毒品甲基安非他命所用之
      物，應依毒品危害防制條例第19條第1 項前段規定宣告沒
      收，如全部或一部不能沒收時，追徵其價額。
（６）犯罪事實一中附表一所示之物均係供被告己○○、戊○○
      及共犯癸○○所共有供製造第二級毒品甲基安非他命所用
      之物，應依毒品危害防制條例第19條第1 項前段規定宣告
      沒收，如全部或一部不能沒收時，追徵其價額。
（７）附表五所示之手機（含SIM 卡）均係被告己○○及戊○○
      、甲○○、乙○○、子○○、辛○○、「阿勝」所有之物
      ，且違犯本件製造第二級毒品犯行所用之物，應依毒品危
      害防制條例第19條第1 項之規定，均沒收之，如全部或一
      部不能沒收者，追徵其價額。
（８）扣案之其餘扣案物及送鑑定之白色塑膠瓶3個，係員警事
      後再至工廠查獲，而其內容物既已用罄滅失，殘留瓶上之
      茶色粉末僅檢出氯、鈀、鋁等元素，有內政部警政署刑事
      警察局93年9月20日刑鑑字第0930141787號鑑驗通知書可
      憑，非毒品或違禁物，故不宣告沒收。
（９）扣案之甲基安非他命吸食器1 組與本件毒品製造犯行無關
      ；扣案之亞硫醯二氯六瓶，係原就在春日鄉工寮內之物品
      ，與本件毒品製造犯行無關，業據被告戊○○供述在卷，
      爰不予沒收。於被告己○○身上所扣得之行動電話2支及
      晶片卡3 片及戊○○臺灣地區來往大陸通行證1 張，並非
      與本件製造毒品犯行有關，業據被告己○○於原審審理時
      供述在卷，爰不予沒收。
參、駁回上訴部分：
一、公訴意旨略以：被告庚○○與戊○○、子○○、林新得、丙○○、甲○○、乙○○、辛○○、己○○共同基於製造安非
    他命之犯意聯絡，於民國93年9 月間某日，先由戊○○與己○○達成約定，同意以製成成品即每1 公斤原料給付新台幣
    3 萬元工資之方式，由戊○○負責統籌、並依己○○所提供
    資金購買冰櫃、不繡鋼桶、脫水機、真空馬達、陶瓷漏斗、
    過濾瓶、氫氣瓶、塑膠桶、壓力錶等器具及租車、租工寮及
    教授製造毒品技術、己○○提供原料、資金、製造具搖臺、
    絡桶（反應罐）及負責找尋工廠地點，共同籌組製造第二級
    毒品安非他命。同年10月11日在高雄縣杉林鄉○○段枋寮村
    後山某處，準備第二級毒品安非他命之第一階段製造，然因
    於同月13日下午遇農牧局之巡山人員恐遭查覺，即要求己○○變更製造之地點，並選定屏東縣春日鄉瓠仔寮山區某處廢
    棄卡拉ＯＫ餐廳為第一階段製造地點，再由丙○○、辛○○
    、姓名年籍均不詳之綽號「虎頭」及「豬仔」等人將在杉林
    鄉○○段枋寮村後山某處製造安非他命之器具搬運至屏東縣
    春日鄉瓠仔寮山區某處廢棄卡拉ＯＫ餐廳藏放。同月16、17
    日，戊○○聯絡甲○○及丙○○以20萬元之代價，囑由甲○○及丙○○於18日、19日在瓠仔寮山區附近把風，並依戊○○指示搭載辛○○及其他事宜，旋於18日、19日由戊○○、
    乙○○及辛○○於夜間在上開瓠仔寮山區某處廢棄卡拉ＯＫ
    餐廳內，將安非他命原料（即鹽酸麻黃素）以氯仿浸泡後，
    再加強酸反應，之後以乙醚還原，再以丙酮洗滌後陰乾，即
    經上述鹵化反應製成氯假麻黃素（即俗稱粗胚）後完成第一
    階段之製造。旋戊○○於同月20日清晨某時將上開之氯假麻
    黃素及器具藏放於屏東縣東港鎮○○路328 號之住處，並於
    同日晚間某時聯絡甲○○，囑由以5 千及2 萬6 千元之代價
    ，至高雄縣杉林鄉小份尾山區載運丙酮、購買丙酮及前往高
    雄市○○區○○路13號「良欣實業有限公司」購買3 支氫氣
    鋼瓶，運至戊○○之上開住處存放。戊○○並於同月23日透
    過姓名年籍均不詳，綽號「進忠」之成年男子向林新得以20
    萬至30萬不等之代價承租林新得坐落屏東縣春日鄉古華村
    823 號地之工寮充作第二、三階段製作工廠，並委由林新得
    及庚○○在工寮附近把風、購買日常用品及購買相關製造安
    非他命之器具，隨即由庚○○駕駛其所有之車牌號碼Ｆ6 －
    1631 號 自用小貨車及子○○等人，至上開戊○○東港住處
    ，將藏放上址之器具及氯假麻黃素搬運至前開工寮，旋由戊○○及子○○在上開工寮以丙酮清洗氯假麻黃素。同年10月
    26日中午，由戊○○指導子○○，共同製造甲基安非他命，
    製成第一批甲基安非他命成品約3 公斤後，戊○○於同年10
    月28日中午，委由被告庚○○、林新得及子○○將上開安非
    他命成品攜出交付於姓告年籍均不詳之成年人。嗣於同年10
    月29日下午1 時許，戊○○、子○○在屏東縣春日鄉○○段
    823 地號工寮內製造安非他命時，遭當場查獲，因認被告庚○○涉犯有毒品危害防制條例第4 條第2 項之製造第二級毒
    品罪云云。
二、按犯罪事實應依證據認定之，無證據不得認定其犯罪事實；
    不能證明被告犯罪者，應諭知無罪之判決，刑事訴訟法第15
    4 條第2 項、第301 條第1 項定有明文。次按認定不利於被
    告之事實，須依積極證據，苟積極證據不足為不利於被告事
    實之認定時，即應為有利於被告之認定，更不必有何有利之
    證據，所謂「積極證據足以為不利被告事實之認定」，係指
    據為訴訟上證明之全盤證據資料，在客觀上已達於通常一般
    之人均不致於有所懷疑、而得確信被告確曾犯罪之程度；若
    未達到此一程度，而有合理之懷疑存在時，即無從為有罪之
    確信。而訴訟上所得之全盤證據資料，固不以直接證據為限
    ，間接證據亦應包含在內，惟採用間接證據時，必其所成立
    之證據，在直接關係上，雖僅足以證明他項事實，而由此他
    項事實，本於事理之作用足以證明待證事實者，方為合法，
    若憑空之推想，並非得採為證據資料之間接證據。
三、本件公訴人認被告庚○○涉犯有上開犯行，無非係以被告庚○○之供述、共同被告戊○○、己○○、子○○、辛○○、
    甲○○、乙○○、丙○○、林新得之證述、證人壬○○之證
    述、送貨簽單、監聽譯文、扣案物品暨檢驗報告等件為證。
    訊據被告庚○○固不否認有聽從林新得之指示購買氫氣二瓶
    ，並有為被告戊○○將一包東西拿給一位陌生男子，惟堅決
    否認上開犯行，辯稱：伊本來就受顧於林新得看顧果園，這
    次是因為林新得又請他幫忙，伊才會去該處幫忙；且伊不認
    識戊○○，是因為證人林新得要伊幫忙，伊才會聽林新得的
    話，去幫戊○○買東西等語。經查：
（一）被告庚○○均不否認有聽從林新得之命，為被告戊○○等
      人購買食物、氫氣瓶至戊○○所在之春日鄉工寮外之事實
      ，惟其始終辯稱：伊不知被告戊○○等人係在從事第二級
      毒品安非他命之製造，是其辯詞並未有矛盾之處。
（二）而被告庚○○辯稱：伊係受雇於林新得，伊不認識戊○○
      、子○○，伊之所以搬運氫氣瓶及為戊○○購買日常用品
      等物，均係聽命林新得，而其所獲得之工資僅二千元等情
      ，則與證人林新得證述情節大致相同，且與監聽譯文中係
      由證人林新得以電話訂購氫氣一事相符，是其辯解亦有上
      開證據可資佐證。
（三）而被告戊○○亦證稱：伊不認識庚○○，庚○○是受雇於
      林新得看雇果園，伊沒有給他任何報酬，只有請他代為購
      買氫氣，但也沒有告知購買之目的為何等語。衡諸被告戊○○與其餘共犯均有相當之交情，其於偵審期間，尚對於
      其他共犯之涉案程度有相當之證述，則其當無以獨厚被告
      庚○○而虛偽之情，是其上開證述內容當屬可採。
（四）被告庚○○雖有因聽聞林新得之命，於93年9 月28日下午
      4 時20分許，前往工寮附近察看究係何人靠近之行為。然
      由監聽譯文可知，被告戊○○確係先撥打電話予林新得，
      再由林新得以電話命被告庚○○前往察看，有卷附監聽譯
      文一份附卷可稽，由此更見被告庚○○應係受雇於證人林
      新得，而非直接與被告戊○○直接有所聯絡。是尚難僅以
      被告庚○○有為被告戊○○購買飲食及氫氣瓶等事，即遽
      認被告庚○○知悉被告戊○○等人係在春日鄉工寮製造甲
      基安非他命。
（五）被告庚○○雖有因被告戊○○將甲基安非他命3 公斤交付
      予「阿勝」，然被告戊○○將該包安非他命交予被告子○○轉交予庚○○時，係以9 號夾鏈袋分裝成3 包，在放入
      礦泉水紙箱中，外以透明膠帶綑綁等情，業據被告戊○○
      證述在卷（詳見原審卷二第171 頁），由該外表包裝亦難
      認定庚○○已經明知該物為第二級毒品甲基安非他命。
四、綜上所述，衡諸被告庚○○係聽從證人林新得之言始為戊○○從事上開行為，而所獲取之報酬僅為數千元，並非有因而
    獲取顯然不合理之報酬，是依公訴人所舉之證據，尚難據此
    推論被告庚○○係以製造第二級毒品之意而為上開行為。此
    外，復無其他積極證據足資認定被告庚○○有何公訴人所指
    之共同製造第二級毒品甲基安非他命犯行，揆諸前揭法條、
    判例意旨及說明，應認被告庚○○之犯罪尚屬不能證明，原
    審因而為無罪之諭知，並無不當，公訴人上訴意旨仍執前詞
    ，並無理由，應予駁回。
據上論結，應依刑事訴訟法第368 條、第369 條第1 項前段、第
364 條、第299 條第1 項前段、毒品危害防制條例第4 條第2項
、第18條第1 項前段、第19條第1 項，修正後刑法第2 條第1項
、修正前刑法第11條、第28條、第47條，第56條、第55條，判決
如主文。
本案經檢察官邱榮藏到庭執行職務。
中    華    民    國    95    年    9     月    8    日
                  刑事第八庭    審判長法  官  李炫德
                                      法  官  蔡國
                                      法  官  簡志瑩
以上正本證明與原本無異。
如不服本判決應於收受本判決後10日內向本院提出上訴書狀，其
未敘述上訴理由者，並得於提起上訴後10日內向本院補提理由書
狀（均須按他造當事人之人數附繕本）「切勿逕送上級法院」。
中    華    民    國    95    年    9     月    8    日
                                      書記官  白  蘭
附錄法條：
毒品危害防制條例第4條第2項
製造、運輸、販賣第一級毒品者，處死刑或無期徒刑；處無期徒
刑者，得併科新臺幣 1 千萬元以下罰金。
製造、運輸、販賣第二級毒品者，處無期徒刑或 7 年以上有期徒
刑，得併科新臺幣 7 百萬元以下罰金。
附表一：
┌──┬───────────┬──────────┐
│編號│    品        名      │    數        量    │
├──┼───────────┼──────────┤
│１  │大型燒杯              │一個                │
├──┼───────────┼──────────┤
│２  │塑膠水桶              │七個                │
├──┼───────────┼──────────┤
│３  │馬達                  │一個                │
├──┼───────────┼──────────┤
│４  │大型鍋具              │一個                │
├──┼───────────┼──────────┤
│５  │濾紙                  │五包                │
├──┼───────────┼──────────┤
│６  │酢酸                  │二十瓶              │
├──┼───────────┼──────────┤
│７  │水酸                  │三十一瓶            │
├──┼───────────┼──────────┤
│８  │磅秤                  │一台                │
├──┼───────────┼──────────┤
│９  │瓦斯管                │一條                │
├──┼───────────┼──────────┤
│１０  │漏斗                  │二支                │
├──┼───────────┼──────────┤
│  │脫水機                │四台                │
├──┼───────────┼──────────┤
│  │脫氣機                │二台                │
├──┼───────────┼──────────┤
│  │爐具                  │四組                │
├──┼───────────┼──────────┤
│  │瓦斯桶                │五支                │
├──┼───────────┼──────────┤
│  │搖台                  │二台                │
├──┼───────────┼──────────┤
│  │氫氣鋼瓶              │四支                │
├──┼───────────┼──────────┤
│  │壓力鋼瓶              │二支                │
└──┴───────────┴──────────┘
附表二：
┌──┬───────────┬──────────┐
│編號│     品        名     │     數      量     │
├──┼───────────┼──────────┤
│ １ │冰箱                  │一台                │
├──┼───────────┼──────────┤
│ ２ │壓力罐                │三罐                │
├──┼───────────┼──────────┤
│ ３ │瓦斯筒                │二筒                │
├──┼───────────┼──────────┤
│ ４ │氫氣罐                │三罐                │
├──┼───────────┼──────────┤
│ ５ │氯假麻黃素            │二箱，驗後合計淨重四│
│    │                      │五八００公克        │
├──┼───────────┼──────────┤
│ ６ │攪拌棒                │二支                │
├──┼───────────┼──────────┤
│ ７ │搖台                  │三台                │
├──┼───────────┼──────────┤
│ ８ │鋼鍋                  │三個                │
├──┼───────────┼──────────┤
│ ９ │陶瓷漏斗              │五個                │
├──┼───────────┼──────────┤
│１０│玻璃濾瓶              │四支                │
├──┼───────────┼──────────┤
│１１│溫度計                │二支                │
├──┼───────────┼──────────┤
│１２│真空馬達              │二台                │
├──┼───────────┼──────────┤
│１３│鈀金                  │三瓶                │
├──┼───────────┼──────────┤
│１４│氫氣化鈉              │一箱                │
├──┼───────────┼──────────┤
│１５│醋酸鈉                │一箱                │
├──┼───────────┼──────────┤
│１６│硫酸鋇                │一箱                │
├──┼───────────┼──────────┤
│１７│酸鹼試紙              │二盒                │
├──┼───────────┼──────────┤
│１８│風扇                  │二台                │
├──┼───────────┼──────────┤
│１９│活性碳                │四瓶                │
├──┼───────────┼──────────┤
│２０│鹽酸                  │一箱                │
├──┼───────────┼──────────┤
│２１│濾紙                  │三包                │
├──┼───────────┼──────────┤
│２２│快速爐                │六台                │
├──┼───────────┼──────────┤
│２３│食鹽                  │二袋                │
├──┼───────────┼──────────┤
│２４│磅砰                  │一個                │
├──┼───────────┼──────────┤
│２５│脫水機                │一台                │
├──┼───────────┼──────────┤
│２６│量筒                  │二個                │
├──┼───────────┼──────────┤
│２７│勺子                  │三個                │
├──┼───────────┼──────────┤
│２８│濾袋                  │二只                │
├──┼───────────┼──────────┤
│２９│塑膠桶                │五個                │
├──┼───────────┼──────────┤
│３０│氫氣瓶                │二瓶                │
└──┴───────────┴──────────┘
附表三：
┌──┬─────────┬────────────┐
│編號│    品      名    │  檢    驗    結    果  │
├──┼─────────┼────────────┤
│    │結晶五十六包第二級│均含第二級毒品甲基安非他│
│    │毒品甲基安非他命及│命成分，合計淨重５４５３│
│ １ │直接包裝毒品而殘有│０．０公克，空包裝重１１│
│    │第二級毒品安非他命│２０．０公克，純度８７．│
│    │於上不可完全析離之│６２％，純質淨重４７７７│
│    │夾鍊袋。          │９．１９公克。          │
├──┼─────────┼────────────┤
│    │液態第二級毒品甲基│含第二級毒品甲基安非他命│
│    │安非他命及直接裝盛│成分，淨重５４０００．０│
│    │毒品而殘有第二級毒│公克，空包裝重３０００．│
│ ２ │品甲基安非他命於上│０公克，純度４．３１％，│
│    │不可完全析離之塑膠│純質淨重２３２７．４０公│
│    │桶。              │克。                    │
├──┼─────────┼────────────┤
│    │液態第二級毒品甲基│含第二級毒品甲基安非他命│
│    │安非他命及直接裝盛│成分，淨重５２０００．０│
│    │毒品而殘有第二級毒│公克，空包裝重３０００．│
│ ３ │品甲基安非他命於上│０公克，純度４．１７％，│
│    │不可完全析離之塑膠│純質淨重２１６８．４０公│
│    │桶。              │克。                    │
├──┼─────────┼────────────┤
│    │液態第二級毒品甲基│含第二級毒品甲基安非他命│
│    │安非他命及直接裝盛│成分，淨重７００００．０│
│    │毒品而殘有第二級毒│公克，空包裝重３０００．│
│ ４ │品甲基安非他命於上│０公克，純度４．４６％，│
│    │不可完全析離之塑膠│純質淨重３１２２．０公克│
│    │桶。              │。                      │
├──┼─────────┼────────────┤
│    │液態第二級毒品甲基│含第二級毒品甲基安非他命│
│    │安非他命及直接裝盛│成分，淨重３７０００．０│
│    │毒品而殘有第二級毒│公克，空包裝重３０００．│
│ ５ │品甲基安非他命於上│０公克，純度３．６７％，│
│    │不可完全析離之塑膠│純質淨重１３５７．９０公│
│    │桶。              │克。                    │
├──┼─────────┼────────────┤
│    │液態第二級毒品甲基│含第二級毒品甲基安非他命│
│    │安非他命及直接裝盛│成分，淨重４００００．０│
│    │毒品而殘有第二級毒│公克，空包裝重３０００．│
│ ６ │品甲基安非他命於上│０公克，純度３．７０％，│
│    │不可完全析離之塑膠│純質淨重１４８０．０公克│
│    │桶。              │。                      │
├──┼─────────┼────────────┤
│    │液態第二級毒品甲基│含第二級毒品甲基安非他命│
│    │安非他命及直接裝盛│成分，淨重２２５００．０│
│    │毒品而殘有第二級毒│公克，空包裝重１５００．│
│ ７ │品甲基安非他命於上│０公克，純度１３．１８％│
│    │不可完全析離之塑膠│，純質淨重２９６５．５０│
│    │桶。              │公克。                  │
├──┼─────────┼────────────┤
│    │液態第二級毒品甲基│含第二級毒品甲基安非他命│
│    │安非他命及直接裝盛│成分，淨重２２０００．０│
│    │毒品而殘有第二級毒│公克，空包裝重１０００．│
│ ８ │品甲基安非他命於上│０公克，純度４．０％，純│
│    │不可完全析離之塑膠│質淨重８８０．０公克。  │
│    │桶。              │                        │
├──┼─────────┼────────────┤
│    │液態第二級毒品甲基│含第二級毒品甲基安非他命│
│    │安非他命及直接裝盛│成分，淨重１５０００．０│
│    │毒品而殘有第二級毒│公克，空包裝重１０００．│
│ ９ │品甲基安非他命於上│０公克，純度３．７５％，│
│    │不可完全析離之塑膠│純質淨重５６２．５公克。│
│    │桶。              │                        │
└──┴─────────┴────────────┘
附表四：
┌──┬──────────────────────┐
│階段│     製 造 甲 基 安 非 他 命 過 程          │
├──┼──────────────────────┤
│    │將麻黃素放在桶中，以一比一比例加「麗坊」之化│
│ 第 │學藥劑浸泡二小時，再以○‧八比一之比例，加入│
│ 一 │強酸浸泡二小時，再以一比一‧五比例加入乙醚浸│
│ 階 │浸泡二小時，還原後，以濾紙過濾，並加入丙酮洗│
│ 段 │淨中和，待原料呈雪白之黏糊狀，再加以曬乾成雪│
│    │白米粉狀，第一階段製成即屬完成。            │
├──┼──────────────────────┤
│    │將上開曬乾之雪白米粉狀之粉末，以每五公斤加一│
│    │萬五千六百ＣＣ的水，予以加熱，使之成為液態，│
│    │再將該液態倒入壓力鋼瓶，並加入氯化鈀、硫酸鋇│
│    │、氰酸鈉、鹽酸後，再加入氫氣，放在搖台上予以│
│ 第 │混和，約二小時後，再加入蘇打調ＰＨ值，將ＰＨ│
│ 二 │值調至六‧五至七‧○之間，再以玻璃燒杯、漏斗│
│ 階 │、濾紙及抽氣機過濾雜質，以快速爐加溫至六十八│
│ 段 │度，然後再加入活性炭過濾，並以快速爐加溫至六│
│    │十八度到七十度左右，持續三小時後，分裝於小型│
│    │塑膠桶內待其冷卻，再放入冰箱，待其成為結晶體│
│    │，再把結晶體放置於空麵粉袋內，以脫水機予以脫│
│    │水，第二階段製成即屬完成。                  │
├──┼──────────────────────┤
│    │將經脫水機脫水後之結晶體，以每公斤加四百五十│
│ 第 │ＣＣ的水，加入活性炭混合，以玻璃燒杯、漏斗、│
│ 三 │濾紙及抽氣機過濾雜質，再以瓦斯爐加溫到六十八│
│ 階 │至七十五度，持續約三至四小時，待其產生結晶狀│
│ 段 │後，分裝於小型塑膠桶內待其冷卻，再放入冰箱，│
│    │待其結晶後，即是第二級毒品甲基安非他命。    │
└──┴──────────────────────┘
附表五：
┌──┬────────────┬─────────┐
│編號│    手  機    門  號    │ 備註（所有人）   │
├──┼────────────┼─────────┤
│    │0000000000    │                  │
│    ├────────────┤                  │
│    │0000000000    │                  │
│    ├────────────┤                  │
│ １ │0000000000    │    戊  ○  ○    │
│    ├────────────┤                  │
│    │0000000000    │                  │
│    ├────────────┤                  │
│    │0000000000    │                  │
│    ├────────────┤                  │
│    │0000000000    │                  │
├──┼────────────┼─────────┤
│ ２ │0000000000    │    己  ○  ○    │
│    ├────────────┤                  │
│    │0000000000    │                  │
├──┼────────────┼─────────┤
│ ３ │0000000000    │    辛  ○  ○    │
├──┼────────────┼─────────┤
│ ４ │0000000000    │    子  ○  ○    │
├──┼────────────┼─────────┤
│ ５ │0000000000    │    乙  ○  ○    │
├──┼────────────┼─────────┤
│ ６ │0000000000    │    甲  ○  ○    │
├──┼────────────┼─────────┤
│ ７ │0000000000    │    「阿  勝」    │
├──┼────────────┼─────────┤
│ ８ │0000000000    │    林  新  得    │
└──┴────────────┴─────────┘


司法院資訊處製作；財團法人民間司法改革基金會備份。
